臺灣高雄地方法院刑事判決　　　　　　　99年度訴字第1487號
公　訴　人　臺灣高雄地方法院檢察署檢察官
被　　　告　吳能通
指定辯護人　劉家榮律師
被　　　告　洪如玉
指定辯護人　劉嘉裕律師
被　　　告　高淑珍
指定辯護人　黃小舫律師
被　　　告　成建明
選任辯護人　江雍正律師
　　　　　　黃偉倫律師
　　　　　　吳晉賢律師
上列被告等因毒品危害防制條例等案件，經檢察官提起公訴（98
年度偵字第24763 號、28518 號、99年度偵字第1766號），本院
判決如下：
    主  文
吳能通犯如附表一編號1 至29所示之罪，均累犯，各處如附表一
編號1 至29所示之刑（含主刑及從刑）。應執行有期徒刑貳拾肆
年；扣案如附表四編號4 所示之物，沒收銷燬之；扣案如附表四
編號1 至3 、7 、9 所示之物，均沒收之；扣案販毒所得如附表
四編號10所示之現金沒收之；未扣案販毒所得共新臺幣貳萬仟
伍佰元沒收，如全部或一部不能沒收時，以其財產抵償之。
洪如玉犯如附表三編號1 至13所示之罪，均累犯，各處如附表三
編號1 至13所示之刑（含主刑及從刑）；又犯轉讓第一級毒品罪
，累犯，處有期徒刑壹年貳月；扣案如附表四編號22至24所示之
物，均沒收銷燬之；扣案如附表四編號16至19、26、29、30所示
之物，均沒收之；又犯藥事法第八十三條第一項之轉讓禁藥罪，
累犯，處有期徒刑壹年；扣案如附表四編號21所示之物，沒收銷
燬之，扣案如附表四編號16至19、26、29、30所示之物，均沒收
之。應執行有期徒刑拾玖年；扣案如附表四編號21至24所示之物
，均沒收銷燬之；扣案如附表四編號16至19、26、29至31所示之
物，均沒收之；扣案販毒所得如附表四編號20所示之現金中之新
臺幣壹萬貳佰元沒收之。
高淑珍共同犯如附表二編號1 、2 所示之罪，各處如附表二編號
1 、2 所示之刑（含主刑及從刑）。應執行有期徒刑拾陸年陸月
，扣案如附表四編號3 所示之物，沒收銷燬之；未扣案販毒所得
共新臺幣貳仟元與吳能通連帶沒收，如全部或一部不能沒收時，
以高淑珍與吳能通之財產連帶抵償之。
成建明無罪。
    事  實
一、吳能通、洪如玉、高淑珍均明知海洛因、甲基安非他命係主
    管機關依毒品危害防制條例第2 條第2 項第1 、2 款，依其
    成癮性、濫用性及對社會危害性所列管之第一級、第二級毒
    品，非經許可不得販賣、轉讓，其中甲基安非他命亦為行政
    院衛生署公告管制之禁藥，故不得販賣、轉讓及持有之，竟
    仍分別為下列販賣第一級、第二級毒品、轉讓禁藥之行為：
  (一)吳能通前於民國82年間犯肅清煙毒條例、麻醉藥品管制條例
    等罪，經臺灣高等法院高雄分院以83年度上訴字第1222號判
    決分別判處有期徒刑3 年2 月、3 月，定應執行有期徒刑3
    年4 月確定（下稱第一案），入監執行後，於84年8 月12日
    假釋出監，假釋期間因犯肅清煙毒條例、槍砲彈藥刀械管制
    條例、麻醉藥品管制條例等罪，經本院以85年度訴字第3488
    號、臺灣高等法院高雄分院以89年度上更一字第258 號、87
    年度易字第6021號等判決，分別判處有期徒刑3 年6 月、1
    年4 月、5 月、4 月確定，並裁定應執行有期徒刑5 年確定
    （下稱第二案），嗣因撤銷假釋，於89年10月21日入監執行
    所餘第一案殘刑，並與第二案接續執行；又於91年10月3 日
    假釋出監，假釋期間復犯毒品危害防制條例之罪，經本院以
    93年度簡字第4544號判決判處有期徒刑6 月，上訴後，經本
    院以93年度簡上字第813 號判決駁回上訴確定（下稱第三案
    ），另於94年間又犯違反毒品危害防制條例等罪，經本院以
    94 年 度訴字第4420號判決判處有期徒刑7 月、6 月，定應
    執行有期徒刑1 年確定（下稱第四案），上開假釋再經撤銷
    ，所餘殘刑與第三、四案接續執行，嗣第一、二、三案因減
    刑及合併定執行刑為2 年6 月確定，與上開第四案之罪刑接
    續執行，於97年1 月31日縮刑期滿執行完畢。詎猶不知悔改
    ，自不詳管道取得海洛因後，除供自己施用外，竟基於販賣
    第一級毒品海洛因之犯意，於附表一所示之時間、地點，以
    附表一所示之交易方法與購毒者聯繫後，販賣如附表一所示
    金額（新臺幣，下同）之海洛因。嗣因下列(二)所述之查獲經
    過，始經警循線查獲。
  (二)高淑珍與吳能通前係男女朋友關係，並同居在高雄市○鎮區
    ○○路244 號房屋內。詎高淑珍明知吳能通有從事販賣海洛
    因之犯行，於吳能通無暇應付如附表二所示購毒者購毒需求
    之際，竟與吳能通共同基於販賣第一級毒品海洛因之犯意聯
    絡，於附表二所示之時間、地點，以附表二所示之交易方法
    與購毒者聯繫後，販賣如交易方法所示之海洛因及獲得所示
    之金錢。嗣經專案小組員警對吳能通所持用之行動電話門號
    0000000000長期實施通訊監察後，於98年8 月27日20時30分
    許，持本院所核發之搜索票，至吳能通位於高雄市○鎮區○
    ○路244 號之住處實施搜索，在吳能通上開住處其個人使用
    之3 樓房間內，查獲吳能通所持有之海洛因2 包（合計淨重
    1.75公克，純度77.08%，純質淨重1.35公克）、甲基安非他
    命4 包（毛重分別為3.69公克、0.87公克、0.87公克、0.36
    公克，所涉販賣第二級毒品罪嫌部分已另經檢察官提起公訴
    ）、含大麻成分之煙草2 包（合計淨重0.76公克，所涉持有
    第二級毒品之罪嫌部分另經檢察官提起公訴）、電子磅秤1
    台、空夾鏈袋1 包及植入門號0000000000之SIM 卡之行動電
    話1 支等物，再依實施通訊監察之結果通知購毒者林政達及
    王櫻砡到案說明，始查獲上情。
  (三)洪如玉前於95年間因犯竊盜罪，經臺灣臺南地方法院95年度
    易字第641 號判決判處有期徒刑8 月，經減刑為有期徒刑4
    月確定，96年4 月3 日起算，96年8 月2 日縮刑期滿，翌（
    3 ）日執畢出監。詎猶不知悔改，於98年7 、8 月間，向吳
    能通購得第一級毒品海洛因及第二級毒品甲基安非他命後（
    吳能通販賣第一、二級毒品予洪如玉部分已另經檢察官提起
    公訴），除供自己施用外，竟基於販賣第一級、第二級毒品
    之犯意，於附表三所示之時間、地點，以附表三所示之交易
    方法與購毒者聯繫後，販賣如附表三所示之海洛因、甲基安
    非他命並獲得所示之金錢。嗣經專案小組員警對洪如玉所持
    用之門號0000000000、0000000000長期實施通訊監察後，先
    於98年8 月26日20時30分許，在高雄市○鎮區○○路137 號
    前，攔查甫向洪如玉購得甲基安非他命1 包（驗後淨重0.15
    公克）之葉杏蓉，並當場扣得該小包甲基安非他命；又於98
    年8 月27日20時35分許，在高雄市○鎮區○○路132 巷7 號
    前，對洪如玉實施搜索，當場查獲洪如玉持有之電子磅秤1
    台、海洛因殘渣袋1 只、摻有海洛因之香菸1 支及植入門號
    0000000000、0000000000之SIM 卡之行動電話2 支，再依實
    施通訊監察之結果通知購毒者林燕華、陳孟鎧到案說明，始
    偵破上情。
  (四)洪如玉另分別為下列轉讓第一級毒品、轉讓禁藥之犯行：
  1.先於98年7 月21日13時4 分許，在其位於高雄市○鎮區○○
    路132 巷7 號之住處內，基於轉讓甲基安非他命之犯意，將
    其購自吳能通之甲基安非他命取出微量（尚未達毒品危害防
    制條例第8 條第6 項所定應加重其刑之數量）後，無償轉讓
    第二級毒品甲基安非他命予羅金龍。
  2.嗣於98年9 月20日10時許，在羅金龍位於高雄市前鎮區鎮○
    ○街406 巷14號3 樓之4 住處內，基於轉讓第一級毒品海洛
    因及第二級毒品甲基安非他命之犯意，將其甫於前一日（19
    日）向真實姓名年級不詳、自稱為「唐偉」之成年男子購得
    之第一級毒品海洛因及第二級毒品甲基安非他命，無償提供
    微量之第一級毒品海洛因及第二級毒品甲基安非他命（尚未
    達毒品危害防制條例第8 條第6 項所定應加重其刑之數量）
    予羅金龍施用一次（羅金龍所涉施用第一、二級毒品罪嫌部
    分，已送觀察勒戒及強制戒治）。嗣經專案小組員警於98年
    9 月20日15時37分許，持本院核發之搜索票，前往羅金龍上
    開住處實施搜索時，適洪如玉亦在屋內，員警因而當場查獲
    洪如玉持有以玻璃瓶裝之海洛因粉末1 罐及塊狀海洛因1 包
    （合計淨重1.14公克，純度78.03%，純質淨重0.89公克）、
    米白色海洛因粉末8 小包（合計淨重1.01公克，純度25.04%
    ，純質淨重0.25公克）、含微量海洛因之白色粉末1小 包（
    淨重0.60公克）、摻有海洛因之香菸2 支、夾鏈袋裝之甲基
    安非他命10小包、塑膠罐裝之甲基安非他命1 罐、玻璃罐裝
    之甲基安非他命1 罐（以上甲基安非他命之毛重合計9.20公
    克）、供聯絡販毒所用之手機2 支（內含門號0000000000、
    0000000000、0000000000之SIM 卡3 只）、供販毒用之電子
    磅秤1 台，以及供施用毒品用之玻璃管吸食器3 支、甲基安
    非他命殘渣袋2 包、海洛因殘渣袋3 包、塑膠管吸食器3 支
    、裝毒品用之小皮包1 個、空夾鏈袋1 包、販賣毒品帳本1
    本、現金（新台幣，下同）1 萬9 千元之現金等物；另在屋
    內查獲羅金龍所有之手機1 支（內含門號為0000000000之
    SIM 卡）、吸食安非他命用之水車1 組等物，始查知上情。
二、案經高雄市政府警察局移送臺灣高雄地方法院檢察署檢察官
    偵查起訴。
    理  由
壹、證據能力部分：
一、證人林政達、王櫻砡、林燕華於警詢之陳述，有證據能力。
    按被告以外之人於審判外之言詞或書面陳述，除法律有規定
    者外，不得作為證據，刑事訴訟法第159 條第1 項固有明文
    。惟按被告以外之人於檢察事務官、司法警察官或司法警察
    調查中所為之陳述，與審判中不符時，其先前之陳述具有較
    可信之特別情況，且為證明犯罪事實存否所必要者，得為證
    據，刑事訴訟法第159 條之2 亦有明文。本件證人林政達、
    王櫻砡、林燕華於警詢中之陳述，與其等審判中所述均未盡
    相符，本院以證人林政達、王櫻砡、林燕華警詢時陳述，尚
    未與被告同庭接受訊問，較無心理壓力，且未受外界之污染
    ，較少權衡利害關係，依其陳述之客觀環境及條件，具有較
    為可信之特別情況，且為證明被告犯罪存否所必要，依刑事
    訴訟法第152 條之2 規定，應有證據能力。
二、證人葉杏蓉於警詢之陳述，有證據能力。次按被告以外之人
    於審判中所在不明而無法傳喚或傳喚不到者，其於司法警察
    官或司法警察調查中所為之陳述，經證明具有可信之特別情
    況，且為證明犯罪事實之存否所必要者，得為證據，刑事訴
    訟法第159 條之3 定有明文。證人葉杏蓉於本院審理中經合
    法傳喚及拘提而不到庭，有本院送達證書、拘票、高雄市政
    府警察局鳳山分局100 年5 月27日函暨報告書各1 份在卷可
    查（見院3 卷第30、46、58-1至58-4、88頁），證人葉杏蓉
    顯係所在不明而傳喚不到。本院以其於警詢中所為之陳述，
    因未與被告同庭接受訊問，較無人情壓力，且未受外界之污
    染，依警詢之客觀環境及條件，應認證人曾雅珍於警詢中所
    為之陳述，具有可信之特別情況，且為證明被告本件犯罪存
    否所必要，揆諸上開規定，應得為證據。
三、本判決所引用認定被告犯有本件犯行之其餘傳聞證據：
    再按被告以外之人於審判外之言詞或書面陳述，除法律有規
    定者外，不得作為證據；又被告以外之人於審判外之陳述，
    雖不符刑事訴訟法第159 條之1 至第159 條之4 之規定，而
    經當事人於審判程序同意作為證據，法院審酌該言詞陳述或
    書面陳述作成時之情況，認為適當者，亦得為證據；當事人
    、代理人或辯護人於法院調查證據時，知有該法第159 條第
    1 項不得為證據之情形，而未於言詞辯論終結前聲明異議者
    ，視為有前項之同意，刑事訴訟法第159 條第1 項、第159
    條之5 分別定有明文。本判決所引用之其餘各項證據資料，
    其屬於被告以外之人於審判外之陳述者，均據被告吳能通、
    洪如玉、高淑珍、成建明及其等之辯護人、檢察官於本院審
    理中或同意作為證據，或未於言詞辯論終結前聲明異議，本
    院審酌上開證據作成時之情況，亦無不當取供等情形，認為
    以之作為本案之證據亦屬適當，核諸上開說明，應認均有證
    據能力。
貳、有罪部分：
一、被告吳能通部分：
（一）關於附表一編號6、9、11、14、19部分：
      訊據被告吳能通對於附表一編號6 、9 、11、14、19所示
      販賣第一級毒品犯行，已在偵查及審判中自白犯罪，並經
      證人林政達於警詢及偵訊時證述明確，另有通訊監察譯文
      可資佐證（見警1 卷第84至98；偵1 卷第79至81、131 頁
      ；本院2 卷第128 頁正面）。再扣案如附表四編號4 之物
      ，經送驗結果，確含第一級毒品海洛因成分，其合計淨重
      、純度及純質淨重如附表四編號4 所示，此有法務部調查
      局濫用藥物實驗室鑑定書1 份附卷可按（見偵2 卷第11頁
      ）。是被告吳能通就上開部分之任意性自白與事實相符，
      則其確有意圖營利為如附表一編號6 、9 、11、14、19所
      示販賣第一級毒品海洛因之犯行，堪以認定，應依法論科
      。
（二）關於附表一編號1 至5、7、8 、10、11至13、15至18、20
      至22部分：
      訊據被告吳能通坦承有於附表一編號1 至5 、7 、8 、10
      、11至13、15至18、20至22號所示之時間、地點交付第一
      級毒品海洛因予林政達，然矢口否認有何販賣第一級毒品
      之犯行，辯稱：上開部分伊都沒有向林政達拿到錢，因為
      伊與林政達有交情，所以大部分都是伊請他，另外還有口
      頭說改天再給錢云云（見本院2 卷第128 頁正面），經查
      :
    1.被告吳能通有於上揭時、地，販賣如附表一編號1 至5 、
      7 、8 、10、11至13、15至18、20至22所示數量之第一級
      毒品海洛因予林政達，並完成交易，業經證人林政達於警
      詢及偵查中證述在案（見警1 卷第84至98頁；偵1 卷第79
      至81頁），並有通訊監察譯文可資佐證（見警1 卷第230
      至233 、236 、237 、239 至241 、243 、266 、276 、
      281、295、299、305、311、326、327、335頁 ），此部
      分事實應堪認定。雖被告吳能通以前揭情詞置辯，然：
    (1)證人林政達於警詢中經警提示通訊監察譯文後已證稱：就
      附表五編號1 部分，「1 張」是新臺幣（下同）1 千元、
      「2 張」是2 千元，該通電話是要以1 千元向吳能通購買
      第一級毒品海洛因，此次於當日15時50分左右，在草衙二
      路全聯旁巷內，完成交易；就附表五編號2 部分，該通電
      話是伊要以1 千元向吳能通購買海洛因，此次於當日12時
      20分左右，在吳能通家中完成交易；就附表五編號3 部分
      該通電話是伊要以1 千元向吳能通購買海洛因，此次於當
      日19時50分左右，在（99年12月25日改制前，下同）高雄
      縣鳳山市○○路與鳳南路口的「96清粥小菜」前完成交易
      ；就附表五編號4 部分，「1 啦」代表1 千元，該通電話
      是伊要以1 千元向吳能通購買海洛因，此次於當日14時13
      分左右，在吳能通的家中完成交易；就附表五編號5部 分
      ，該通電話是伊要以1 千元向吳能通購買海洛因，此次於
      隔日0 時20分左右，在中正一路與福德三路口「85度C 咖
      啡」旁完成交易；就附表五編號7 部分，該通電話是伊要
      以1 千元向吳能通購買海洛因，此次於當日10時04分左右
      ，在吳能通家中，完成交易；就附表五編號8 部分，該通
      電話是伊要以1 千元向吳能通購買海洛因，此次於當日20
      時14分左右，在吳能通家中，完成交易；就附表五編號10
      部分，該通電話是伊要以1 千元向吳能通購買海洛因，此
      次於當日17時12分左右，在吳能通家中完成交易；就附表
      五編號12部分，該通電話是伊要以1 千元向吳能通購買海
      洛因，此次於當日10時53分左右，在吳能通家中完成交易
      ；就附表五編號13部分，該通電話是伊要以1 千元向吳能
      通購買海洛因，此次於當日21時11分左右，在吳能通家旁
      巷內，完成交易；就附表五編號15部分，該通電話是伊要
      以1 千元向吳能通購買海洛因，另1 千元是向他借要還他
      的，此次於當日23時左右，在伊現住家衙竹三街29巷口，
      完成交易；就附表五編號16部分，該通電話是伊要以1 千
      元向吳能通購買海洛因，此次於當日16時43分左右，在吳
      能通家中，完成交易；就附表五編號17部分，該通電話是
      伊要以1 千元向吳能通購買海洛因，此次於當日22時18分
      左右，在市中路法院對面巷子，完成交易；就附表五編號
      18部分，該通電話是伊要以1 千元向吳能通購買海洛因，
      此次於當日22時13分左右，在吳能通家中，完成交易；就
      附表五編號20部分，該通電話是伊要以2 千元向吳能通購
      買海洛因，此次於當日10時55分左右，在草衙二路388 號
      青草茶門口，完成交易；就附表五編號21部分，該通電話
      是伊要以1 千元向吳能通購買海洛因，此次於當日15時2
      分左右，在草衙二路388 號青草茶門口，完成交易；就附
      表五編號22部分，該通電話是伊要以2 千元向吳能通購買
      海洛因，此次於當日22時17分左右，在吳能通家中完成交
      易等語明確（見警1 卷第84至98頁）；並於警詢時證稱：
      伊自98年6 月至7 月份，開始向被告吳能通購買海洛因，
      是伊先問吳能通有沒有辦法買海洛因，他說要問看看，伊
      第一次拿1 千元給他，他就拿一包海洛因給伊，事後伊知
      道吳能通有在賣海洛因，就一直向他購買，每次金額約1
      千元至2 千元不等，都是吳能通向伊約地點再進行交易，
      如果沒有特別講明地點，伊就知道是要去吳能通家找他購
      賣等語明確（見警1 卷第84至98頁）。
    (2)證人林政達雖於偵訊中復改稱：（你打給吳能通，是否都
      有交易成功？）不一定等語，然於偵訊中亦證稱：（當時
      警方提示吳能通的監察譯文並問你相關問題？）是；（當
      時你所作筆錄，是否均實在？）均實在；（你曾持用0000
      000000門號？）是；（你曾用上開門號撥打吳能通所持00
      00000000門號？）是；（根據監察譯文，你於吳能通的通
      話中，所謂的「一張」是指何意？）一張是指1 千元1 張
      ；（根據監察譯文，你在98年7 月18的日下午3 點45分〈
      即附表一編號1 之事實，及附表五編號1 之通聯〉與吳能
      通對話，有提到1 張2 張的事，當次有無交易成功？）有
      ；（98年7 月19日中午12點20分時〈即附表一編號2 之事
      實，及附表五編號2 之通聯〉，你跟他對話，這次有無交
      易成功？）有，1 千元；（你撥打吳能通的次數很頻繁，
      且該監察譯文在警詢時都有提示給你看過，你並有作筆錄
      ，是否依當時所言記億較清楚？）當時也是警察提示監察
      譯文給伊來回答，有些也是不太記得等語（見偵1 卷第79
      至81頁），是證人林政達於偵訊亦證實確有如附表五所示
      監察譯文之通聯對話交易內容。
    (3)又證人林政達雖於本院審理中證稱：（有關本案起訴書附
      表一編號1 到22，在98年12月9 日警詢筆錄，提到交易海
      洛因的金錢，是否如你警詢筆錄所述？）是，伊拿幾次伊
      都有說。伊是要跟被告買海洛因，錢的部分伊有拿過兩次
      ，錢有時候伊沒有給他，伊都是先欠著；（為何筆錄說的
      這麼清楚？）因為通聯紀錄都有，伊有拿兩次錢給被告，
      其餘伊沒有拿錢給被告等語（見本院2 卷第129 頁反面）
      ；剛才被告吳能通說起訴書附表一編號6 、9 、11、14、
      19，說你有拿錢跟他買海洛因，有何意見？）沒有那麼多
      次；（附表一編號1 至22次，你有支付兩次錢，其他部分
      是被告要送你吃沒有跟你收錢，還是要賣你，但你還沒有
      付錢？）吳能通送伊吃的比較多，伊欠他錢只有一次；（
      98 年7月18日15時45分、49分兩次通聯譯文，這兩次你是
      否有拿錢給吳能通？【即附表一編號1 】）伊不記得；（
      98 年7月19日12時20分通聯譯文，你是否有拿錢給吳能通
      ？【即附表一編號2 】）伊不記得；（98年7 月20日18時
      28分、19時41分、43分、48分通聯譯文，你是否有拿錢給
      吳能通？【即附表一編號3 】）伊不太清楚；（98年7 月
      21 日14 時08分通聯譯文，你是否有拿錢給吳能通？【即
      附表一編號4 】）好像沒有交錢；（98年7 月21日23時59
      分、98年7 月22日0 時14分通聯譯文，你是否有拿錢給吳
      能通？【即附表一編號5 】）沒有拿錢；（98年7 月22日
      13時49分、98年7 月22日13時55分通聯譯文，你是否有拿
      錢給吳能通【即附表一編號6 】）沒有拿錢；（98年7 月
      23 日10 時通聯譯文，你是否有拿錢給吳能通？【即附表
      一編號7 】）伊不記得；（98年7 月23時20時11分通聯譯
      文，你是否有拿錢給吳能通？【 即附表一編號8 】） 沒
      有；（98年7 月24日11時44分通聯譯文，你是否有拿錢給
      吳能通？【即附表一編號9 】）沒有；（98年7 月25日17
      時07分通聯譯文，你是否有拿錢給吳能通？【即附表一編
      號4 】）沒有；（98年7 月26日12時14分通聯譯文，你是
      否有拿錢給吳能通？【即附表一編號4 】）伊只知道有2
      次，但伊不知道是何時等語（見本院2 卷第129 頁反面至
      132 頁正面）；是證人林政達於本院審理時證詞前後反覆
      ，先證稱：確有向被告吳能通購買第一級毒品海洛因，錢
      有時候沒給他，是先欠著等語，嗣後又改證稱：欠錢只有
      一次，都是送伊施用比較多云云，前後證詞已有所矛盾；
      又經提示通聯譯文後，表示不記得或不清楚等情。再證人
      林政達於本院審理時亦證稱：（提示警一卷第84至98頁，
      98 年12 月9 日警詢筆錄，上面的簽名及指印是否你親自
      簽名及按指印？）是。（你作警詢筆錄，是否有受到強暴
      、脅迫等不當方法訊問？）沒有，警察讓伊看通聯紀錄回
      答問題。（在警詢中陳述，跟被告買海洛因的時間、地點
      、數量、金額是否屬實？）是，警察拿通聯紀錄讓伊指認
      的。（附表一編號1 至22，有關的通聯紀錄，說到的數字
      是否為金額？）是。（當初是否使用0000000000你太太施
      瓊雲的電話與被告聯絡？）是。（被告吳能通當時使用的
      手機為0000000000？) 是。（筆錄說到的數字「1 」或「
      一張」是何意？) 是指買海洛因1000元的意思。（警察局
      提供的通聯是否為你與被告吳能通的通聯？) 是。（偵查
      筆錄第19頁及第20頁結文的簽名，是否你簽的？) 是。（
      你當天在偵訊時，是否出於自由意志陳述？) 是。（你警
      詢筆錄當時，有無毒癮發做的情形？）沒有。（你製作警
      詢筆錄當時，是否都是一問一答？）是。（製作警詢筆錄
      時，是否有提示吳能通、高淑珍監聽譯文一問一答？）是
      。（本次作證是否根據你的自由意志陳述？）是等語明確
      （見本院2 卷第12 9頁反面至130 頁反面、252 頁），均
      與其等如附表五所示之通訊監察譯文內容相符，足認證人
      林政達於警詢及偵訊中所述，均係出於自由意志而證述，
      且較接近案發時間，記憶較為清楚，應較足採信。
    (4)再參以證人即製作證人林政達98年12月9 日警詢筆錄之員
      警謝正偉於本院審理時亦證稱：於警詢時並未對林政達施
      強暴、協破獲其他不正當方法，警詢筆錄是以一問一答之
      方式製作，製作時林政達意識良好，可正常表達，警詢筆
      錄中林政達說「該通電話是我要以1 千元向吳能通購買海
      洛因，此次在吳能通家中完成交易」（提示警1 卷第88頁
      ）當時是林政達自己講的，伊等有提示通聯紀錄的譯文給
      林政達看，他說一張是1 千元，跟吳能通買毒品，問他地
      點，是根據基地台的的地點，知道在吳能通家中作交易，
      伊等對林政達製作警詢筆錄時，他並無毒癮發作情形，伊
      等係從通訊監察中查獲吳能通、高淑珍涉及毒品，雖無法
      從通訊監察中得知交易當時被告有無收到錢，但是如前一
      次沒有收到錢時，事後的交易會說欠多少錢，如果沒有先
      拿到錢的話，就不會說要拿多少錢的毒品；通聯中吳能通
      販賣給林政達的犯行內，不可能免費贈送給林政達施用，
      因為每次林政達要購買之前，都會講說要購買多少錢；林
      政達在製作警詢筆錄時並無毒癮發作情形，都有提示吳能
      通監聽譯文給林政達後，以一問一答方式製作等語明確（
      見院2 卷第248 頁反面、249 頁正面、252 頁反面），是
      證人林政達警詢之任意性應堪確保。
    (5)又員警陳侑德於本院審理時亦證稱：林政達警詢筆錄是由
      伊紀錄，由員警謝正偉訊問，謝正偉在製作警詢筆錄時有
      提示監聽譯文給林政達看，並根據一問一答方式製作，伊
      與謝正偉並未對林政達施以強暴、脅迫或其他不正當方法
      ，林政達於製作筆錄過程當中精神、意識正常，沒有毒癮
      發作情形等語明確（見院2 卷第251 、252 頁反面）；復
      經本院審理時當庭勘驗證人林政達於98年12月9 日之警詢
      錄音光碟，勘驗結果：證人林政達在回答問題過程中，表
      情自然、意識狀態清醒，針對個別問題都能逐一回答等情
      ，有勘驗筆錄在卷可稽（見院2 卷第253 、254 頁反面）
      ，足認證人林政達警詢之任意性應堪確保。
    (6)復以被告吳能通於本院審理時雖辯稱：伊會提供毒品給林
      政達，不會另外向他拿錢，但其實林政達也有借錢給伊應
      急過，等到他需要毒品時候就會向伊要，伊送他的比較多
      ，除了這種情形，也是有金錢交易毒品過云云（見院1 卷
      第213 頁反面、214 頁反面）；然其同時對檢察官起訴之
      犯罪事實坦承：伊承認有附表一編號1 至29販賣的行為，
      伊沒有拿那麼多次錢，伊拿到的錢不超過5 次，伊有拿到
      2000元二次（即附表一編號14、19）、1000元三次（即附
      表一編號6 、9 、11）；其餘編號部分，沒有拿到錢，因
      為伊等有交情，所以伊大部分請他，另外，還有口頭說改
      天再給你錢；編號1 至29的毒品，都有交給林政達、王櫻
      砡，時間、地點如起訴書附表所載等語明確（見院2 卷第
      128 頁正面）；且被告吳能通於警詢、偵訊亦坦承有交付
      第一級毒品海洛因給林政達，而林政達亦有交付交易對價
      給伊，因而完成交易，業經證人林政達於警、偵訊中證述
      在案，並有前開通聯譯文在卷，又有扣案物品如附表四編
      號1 至4 、7 至9 在案足憑，與上開證人林政達、謝正偉
      、陳侑德之證述參核相符。
    (7)縱如被告吳能通所辯有時林政達會口頭欠錢，然是否有收
      到交易金錢並不影響販賣第一級毒品之既遂，更何況吳能
      通與林政達交易次數如附表一編號1 至22，多達22次，第
      一級毒品海洛因價值非微、取得不易，吳能通與林政達非
      親非故，而吳能通自承有在販賣第一級毒品海洛因，豈能
      多次未收取價款，仍持續提供毒品而自甘冒重典之理；此
      外，並有扣案如附表四編號4 所示之物，經送驗後確含有
      第一級毒品海洛因，已如前述，是被告吳能通所辯顯不足
      採。據此，其確有如附表一編號1 至5 、7 、8 、10、11
      至13、15至18、20至22所示之販賣第一級毒品海洛因犯行
      ，事證明確，應堪認定。
 (三)關於附表一編號23至29部分：
     訊據被告吳能通矢口否認有此部分之販賣第一級毒品之犯
     行，辯稱：該部分伊都沒有向林政達拿到錢，因為伊與林
     政達有交情，所以大部分都是伊請他，另外還有口頭說改
     天在給伊錢云云（見本院2 卷第128 頁正面），經查:
   1.被告吳能通有於上揭時、地，販賣如附表一編號23至29所
     示數量之第一級毒品海洛因予王櫻砡，並完成交易，業經
     證人王櫻砡於警詢及偵查中證述在案（見警1 卷第101 至
     110 頁；偵1 卷第146 、147 頁），並有通訊監察譯文可
     資佐證（見警1 卷第241 、251 、255 、256 、264 至26
     6 、272 、274 、275 、358 、359 頁），此部分事實應
     堪認定。雖被告吳能通以前揭情詞置辯，然：
   (1)證人王櫻砡於警詢中經警提示通訊監察譯文後證稱：就附
     表五編號23部分，是伊和吳能通的對話沒錯，當次買1 千
     元海洛因，在高雄市○區○○路、民權路口威寶電信前交
     易；就附表五編號24部分，當次也是向他買海洛因毒品1
     千元，在高雄市○鎮區○○路、復興路口彩券行前交易；
     就附表五編號25部分，「筆」就是注射針筒，當次購買海
     洛因毒品1 千元，在高雄市○鎮區○○路、光華路口交易
     ；就附表五編號26部分，「軟A 」是指海洛因、「硬A 」
     是指安非他命，另一支電話已經刪除掉忘記了，當次購買
     海洛因毒品1 千元，在一流檳榔攤旁巷子交易，安非他命
     沒有買；就附表五編號27部分，那次購買海洛因毒品5 百
     元或1千 元，吳能通將毒品放在伊家鳳山市○○路72號的
     信箱中；就附表五編號28部分，也是要買海洛因毒品，那
     次也是購買海洛因毒品1 千元，吳能通和鄔東霖（綽號黑
     東）一起駕車送毒品到伊家樓下交易；就附表五編號29部
     分，應該是要向吳能通買毒品，當次向吳能通購買海洛因
     毒品1 千元，在高雄市○鎮區○○路、民權路口旁巷子內
     交易等語明確（見警1 卷第101 至110 頁）。
   (2)證人王櫻砡雖於偵訊證稱：伊前陣子因為有精神疾病，所
     以現在記憶有些喪失云云，然於偵訊時證稱：當時警方問
     伊問題時，伊的回答均是按照伊自由意思陳述，當時伊所
     使用之門號是0000000000，當時警方有提示吳能通之譯文
     給伊看，伊當時曾否向吳能通買過毒品，伊現在真的想不
     起來，看當時警方怎麼回答都是正確的等語( 見偵1 卷第
     146 、147 頁) ；且證人王櫻砡於本院審理時證稱：這段
     時間伊有些事情都不太記得云云；然於本院審理時亦證稱
     ：在警局受訊問時，伊沒有無受到強暴、脅迫、詐欺或其
     他不正方法訊問，都是照伊的意思回答問題，筆錄後面的
     簽名是伊親自簽名及捺指印，98年間0000000000的門號是
     伊在使用，那時做警詢筆錄時，伊有照實講等語明確( 見
     院3 卷第100 頁、101 頁正面、102 頁) ；又被告吳能通
     於偵訊中坦承：（另證人王櫻砡曾使用0000000000門號，
     經警方對你0000000000監察發現王櫻砡亦多次撥你門號與
     你連繫，經傳訊王櫻砡到案後，她表示她與你聯絡就是要
     向你買海洛因，地點是在王櫻砡位於鳳山市○○路72號住
     處，也有在前鎮區○○路與民權路口旁邊的巷子、威寶電
     信行前面或你住處後面的檳榔攤附近巷子，交易金額大部
     分每次為1 千元，其中一次500 元，有何意見？）伊確實
     有賣她，但那是伊欠她錢，本來要還她錢，但她叫伊用毒
     品給她就好等語（見偵1 卷第130 頁）；且於本院審理中
     亦坦承：伊記得伊販賣的行為沒有那麼多次，伊曾向王櫻
     砡借2 萬元，所以王櫻砡的部分，伊是有先後交付一級毒
     品海洛因給她，作為抵債之用，除了抵債之外，對於王櫻
     砡應該有實際買賣海洛因之情形等語（見院1 卷第214 頁
     ），上開2 者所述，亦屬相符。
   (3)是證人王櫻砡於警、偵訊中之證述並無瑕疵，其警偵訊之
     證述較為可採，又有吳能通與王櫻砡通聯譯文在卷，及扣
     案物品如附表四編號1 至4 、7 至9 在案足憑，再被告吳
     能通亦坦承有交付第一級毒品給王櫻砡，縱如吳能通所稱
     有部分是金錢交易，有部分是抵債用，惟果真抵債所用，
     亦以其債務作為交易毒品之對價，並不影響販賣第一級毒
     品既遂之認定，更何況證人王櫻砡於警、偵訊及本院審理
     中均未提及曾借錢給吳能通乙情，是吳能通前揭所辯抵債
     之說，應不足採。是被告吳能通上開所辯，顯不足採。此
     外，扣案如附表四編號4 所示之物，經送驗結果，確含有
     第一級毒品海洛因，已如前述。據此，其有如附表一編號
     23至29所示之販賣第一級毒品海洛因之犯行，事證明確，
     應堪認定。
二、被告高淑珍部分：
（一）關於附表二編號1部分：
      訊據被告高淑珍固不否認有於附表六編號1 所示之時間、
      門號與林政達通聯，然矢口否認有核與被告吳能通共同販
      賣第一級毒品之犯行，辯稱：伊並沒有拿過毒品給別人，
      伊是將話轉達給被告吳能通，對方說「一張」，伊就照此
      轉達給吳能通，吳能通應該知道何謂「一張」，伊當時有
      叫吳能通起床，是吳能通自己下去交易，該次的交易地點
      應該是在伊等同居的住處樓下，伊不知道吳能通有在販賣
      毒品，伊有施用毒品的前科，但該次販賣伊並沒有參與，
      伊只是純粹轉達林政達所說的「1 張」給吳能通知道云云
      （見偵1 卷第126 、127 頁；院1 卷第242 頁）。經查：
      被告高淑珍有於附表二編號1 之時間、地點，販賣如附表
      二編號1 所示之數量之第一級毒品海洛因予林政達，並完
      成交易，業經證人林政達於警詢及偵查中證述在案（見警
      1 卷第96頁；偵1 卷第81頁），並有通訊監察譯文可資佐
      證（見警1 卷第315 頁），此部分事實應堪認定。雖被告
      吳能通以前揭情詞置辯，然：
    (1)證人林政達於警詢中經警提示通訊監察譯文後證稱：就附
      表六編號1 部分，該通電話是伊要以1 千元向吳能通購買
      海洛因，但該電話由高淑珍接聽，因為高淑珍看過伊在吳
      能通家中與吳能通交易毒品，高淑珍本身也有施用毒品海
      洛因，所以吳能通沒接電話，伊直接向接電話的高淑珍購
      買毒品海洛因1 千元，此次於當日15時47分左右，在吳能
      通家中，由高淑珍在一樓與伊交易毒品海洛因1 千元等語
      明確（見警1 卷第84至98頁）；且證人林政達於偵訊亦證
      稱：( 根據監察譯文，你於98年8 月16日下午3 點33分時
      撥給吳能通，結果是高淑珍接聽電話，這通電話作何事?)
      當時伊要找吳能通買，但伊身上沒錢，電話是吳能通女友
      高淑珍接的，伊請她先用1 千元海洛因給伊，所以當天是
      高淑珍拿1 千元海洛因下來給伊的，地點在她家，但因伊
      沒錢，所以那次伊要求先賒帳( 見偵1 卷第80頁) ；而其
      審理中先則證稱：上開警詢筆錄96頁，98年8 月16日15時
      33分，上開兩支門號電話之通聯（即附表六編號1 ），接
      電話的是被告高淑珍，伊那次也是要買海洛因1 千元，是
      吳能通拿給伊的（見院2 卷第130 頁）；（偵訊筆錄中間
      問答，根據監聽譯文，當天有提到98年8 月16日15時33分
      ，你回答：電話是高淑珍接的，我請高淑珍先用1 千元海
      洛因給我，當天高淑珍拿1 千元海洛因給我，地點在他家
      ，是否屬實？）是，（高淑珍是否有拿海洛因給你？）高
      淑珍拿東西給伊，伊沒有給高淑珍錢，偵查筆錄第19頁及
      第20頁結文的簽名，是伊簽的，伊當天在偵訊時，是出於
      自由意志陳述等語（見院2 卷第130 頁）；再則改稱：98
      年8 月16日無能通有拿毒品給伊，後來又說是高淑珍拿毒
      品給伊，是因為當天是無能通跟高淑珍一起下樓，電話是
      高淑珍接的，伊現在忘記是誰拿毒品給伊的，98年8 月16
      日那天打電話是找吳能通要向他買毒品，警詢時伊是說高
      淑珍拿毒品給伊，後來伊回想，因為當天是吳能通、高淑
      珍兩人一起下來。伊不知道是誰給伊的，伊就隨便講一個
      人，那天電話是高淑珍接的，她與吳能通一起下樓，高淑
      珍走第一，吳能通拿毒品給伊等語( 見院2 卷第132 、13
      3 、253 、254 頁) ；嗣又改證稱：伊於偵訊時有說過當
      天是高淑珍拿1 千元海洛因下來，地點是在她家，筆錄及
      結文都是伊所簽的，當時並無毒癮發作或其他意識能力不
      清、欠缺或薄弱之情形等語( 見院2 卷第253 至255 頁)
      。顯見證人林政達於本院審理時證詞前後矛盾、反覆不一
      致。而證人林政達於製作警詢筆錄時意識狀態清醒，表情
      自然，且其警詢、偵訊中所述均一致，業經本院當庭勘驗
      林政達之警詢錄音光碟，已如前述，則證人林政達於警詢
      、偵訊所述當較為可採。
    (2)再者，雖證人即共同被告吳能通於本院審理時證稱：附表
      六編號1 之此二通電話是伊請高淑珍幫伊代接，說伊在睡
      覺，林政達打電話來時，伊知道林政達有打電話來，此次
      林政達打電話給伊，伊有說是伊與高淑珍一起下樓，是高
      淑珍開門，伊拿毒品給林政達，那時林政達已經毒癮發作
      ，附表六編號1 ，此部分高淑珍在回答之前，伊知悉此件
      事情，因為那時高淑珍在伊旁邊，伊叫她接電話，她與林
      政達的對話伊都知道，所以伊點頭示意，要高淑珍說好，
      林政達就說馬上過來，高淑珍會說「一張喔，好」是伊要
      高淑珍轉達，高淑珍知道伊都會拿海洛因給林政達，林政
      達幾乎每天都會跟伊要，高淑珍曾經有看過伊拿海洛因給
      林政達等語( 見院2 卷第291 、293 頁) 。然被告高淑珍
      係是吳能通的女友，且2 人為本案共同被告，被告吳能通
      之證詞是否全然可信，而無迴護高淑珍之嫌，已非無疑；
      又其亦證稱當次交易是與高淑珍一起下樓等語，核與林政
      達上開證述相符，業經林政達於警詢及偵訊之證述在案，
      並有高淑珍與林政達之通聯譯文在卷足憑，且有扣案如附
      表四編號13所示物品在卷可憑。是被告高淑珍前揭所辯，
      應非可採，則其確有如附表二編號1 所示販賣第一級毒品
      之犯行，應堪認定。
（二）關於附表二編號2部分：
      訊據被告高淑珍矢口否認有何與被告吳能通共同販賣第一
      級毒品之犯行，辯稱：伊並沒有拿過毒品給別人，附表六
      編號2 之通聯電話亦非伊接聽，是吳能通接的，伊也沒有
      前往交付毒品云云（見院1 卷第242 頁反面），然查：被
      告高淑珍有於附表二編號2 之時間、地點，販賣如附表二
      編號2 所示之數量之第一級毒品海洛因予王櫻砡，並完成
      交易，業經證人王櫻砡於警詢及偵查中證述在案（見警1
      卷第107 頁；偵1 卷第147 頁），並有通訊監察譯文可資
      佐證（見警1 卷第325 頁），此部分事實應堪認定。雖被
      告吳能通以前揭情詞置辯，然：
    (1)證人王櫻砡於警詢中經警提示通訊監察譯文後證稱：就附
      表六編號2 部分，當日伊打給吳能通要買海洛因1 千元，
      吳能通聯絡他女朋友拿給伊，當日約8 時40分許，在檳榔
      攤對面，由吳能通的女友綽號小珍女子將海洛因交付給伊
      ，伊當場交付1 千元給小珍完成交易等語，並經警提示高
      淑珍之清晰相片讓王櫻砡當場指認後，王櫻砡證稱：經伊
      當場指認，高淑珍就是吳能通的女友綽號小珍女子，且伊
      與高淑珍是經由吳能通介紹認識的，沒有仇恨沒有糾紛，
      伊是跟吳能通買毒品，高淑珍曾出現一、二次與吳能通一
      起運送毒品給伊，當面跟高淑珍交易毒品，就只有98年8
      月18日8 時40分許那一次（即附表二編號2 ）等語明確（
      見警1 卷第101 至110 頁）。
    (2)證人王櫻砡於偵訊時雖證稱：（你曾否向吳能通買過安非
      他命? ）伊現在真的想不起來，看當時警方怎麼問伊，就
      怎麼回答，當時回答的都是正確的；且於本院審理時證稱
      ：高淑珍沒有拿毒品給伊，伊沒有說高淑珍拿毒品給伊云
      云；然其於偵訊時證稱：（你曾向警方表示，你曾打電話
      給吳能通要買海洛因時，是高淑珍接電話的，而且是高淑
      珍拿去檳榔攤給你的？）應該是有這回事；且於本院審理
      時證稱：附表六編號2 伊說要去7-11，當時過去7-11的人
      是小珍，就是高淑珍，有過來找伊，98年8 月18日那天在
      7-11那邊有看過高淑珍，伊認識高淑珍，小珍是高淑珍，
      伊在警、偵訊做筆錄時，沒有受到強暴、脅迫及其他不正
      方法的訊問，筆錄上面的簽名，都是伊簽的等語( 見院3
      卷第103 至106 頁) ，是其於審判中翻異之前警偵訊之證
      述，委無可信。何況，證人王櫻砡於本院審理中已證稱其
      於警、偵訊之筆錄均實在等情，已如前述，是警偵訊筆錄
      應足可採，此外，又有被告吳能通及王櫻砡通聯譯文在案
      可憑。
    (3)又證人即同案被告吳能通雖於偵查中供稱：附表二編號2
      這次印象中，後來是伊自己拿去給王櫻砡的( 見偵1 卷第
      130 頁) ；且於本院審理時證稱：那天王櫻砡有拿到毒品
      ，伊叫洪如玉拿過去給王櫻砡，伊有去洪如玉那邊，裡面
      提到七仔是指洪如玉，洪如玉家周圍有7-11，伊家那邊也
      有，98年8 月18日王櫻砡向伊拿毒品那次，是由洪如玉交
      付毒品，那段時間伊去洪如玉那邊，於偵訊時伊回答說這
      一次後來是伊自己拿給她的，是因為檢察官突然問伊，伊
      不知道檢察官在問什麼等語( 見院2 卷第292 至295 頁正
      面) ；則吳能通先稱該次毒品是由伊交付與王櫻砡，又改
      稱是由洪如玉交付云云，前後供述多次矛盾不一；且在同
      次審理時先稱：女朋友有很多個，又與高淑珍同居，且高
      淑珍是伊女朋友；嗣又經提示通訊監察譯文內之七仔是否
      就是高淑珍時，吳能通又改稱：七仔很多個，是指洪如玉
      ，則吳能通之證詞已有矛盾，是否可採，已非無疑，且顯
      有迴護被告高淑珍之嫌。再依據卷內監聽譯文，後來王櫻
      砡在當天上午8 點59分撥電話給吳能通時，當時吳能通的
      基地台是出現在（99年12月25日改制前）鳥松鄉○○街一
      帶，並非出現在前鎮區一帶，而應是他人交付毒品給王櫻
      砡；況且，證人吳能通於本院審理中亦證稱：附表六編號
      2 ，這些監聽譯文，都是伊與王櫻砡的對話內容，伊家那
      邊有檳榔攤，也有7-11，高淑珍住的地方就是伊住的地方
      ，伊叫王櫻砡到新草衙伊住的地方附近的檳榔攤等，那時
      高淑珍是伊的女朋友，那時高淑珍與伊同居在一起，伊等
      住在新衙路244 號等語，則由住在前鎮區○○路住處之被
      告高淑珍販賣並交付毒品予王櫻砡，亦與地緣關係相符。
    (4)再參酌證人即同案被告洪如玉於偵訊中（對被告高淑珍部
      分）亦供稱：伊毒品來源後來是吳能通，而高淑珍是吳能
      通的女朋友，伊向吳能通買毒品時地點都在他租屋處外，
      有時會在他位於新衙路的住處，他女友都會在那裡，伊若
      是去吳能通位於新衙路的住處時，高淑珍就會在旁邊，因
      為高淑珍住那裏，高淑珍應該知道吳能通有在賣毒品等語
       (見偵1 卷第22、23頁) ；且於本院審理時供稱：伊的零
      用錢是伊男朋友李朝明給伊的等語（見院3 卷第124 頁)
      。綜合以觀，則被告吳能通的女友應該是高淑珍，而非洪
      如玉，且高淑珍均與吳能通同住在前鎮區○○路，而吳能
      通於販賣毒品時，高淑珍亦在場，理當知悉，是被告高淑
      珍前揭所辯應不足採，其確有如附表二編號2 所示之販賣
      第一級毒品海洛因之犯行，事證明確，應堪認定。
三、被告洪如玉部分：
（一）關於附表三編號1至9部分：
      訊據被告洪如玉對於附表三編號1 至9 所示販賣第一級毒
      品、販賣第二級毒品犯行已在偵查及審判中自白犯罪，並
      經證人林燕華於警詢及偵訊時證述明確，另有通訊監察譯
      文可資佐證（見警1 卷第84至98頁、偵1 卷第79至81頁、
      131 頁、本院2 卷第128 頁正面）；而扣案如附表四編號
      22至24所示之物，經送驗結果，確含第一級毒品海洛因成
      分（合計淨重、純度及純質淨重如附表四編號22至24所示
      ），有法務部調查局濫用藥物實驗室鑑定書共1 份附卷可
      按（見偵2 卷第11頁）；且扣案如附表四編號21所示之物
     ， 經送驗結果，確檢出含有第二級毒品甲基安非他命成分
      （合計毛重如附表四編號21所示），此有高雄醫學大學附
      設中和紀念醫院檢驗報告共12紙附卷可按（見院1 卷第
      108 至119 頁），均足堪佐證，是其就上開部分之任意性
      自白與事實相符。則被告洪如玉確有意圖營利為如附表三
      編號1 至4 、7 至9 所示販賣第一級毒品海洛因，附表三
      編號5 所示販賣第二級毒品甲基安非他命，附表三編號6
      所示販賣第一級毒品海洛因、第二級毒品甲基安非他命之
      犯行，事證明確，堪以認定，應依法論科。
（二）關於附表三編號10部分：
      訊據被告洪如玉固不否認有於附表三編號10之時間、地點
      交付如附表三編號10所示數量之第二級毒品甲基安非他命
      予葉杏蓉，然矢口否認有何販賣第二級毒品之犯行，辯稱
      ：這包安非他命是伊給葉杏榕的，那是她向伊索討的，她
      一向都是向伊索討，因為她說她沒錢，伊確實有交付毛重
      0.4 公克安非他命給葉杏蓉，伊沒有向她收錢；SIM 卡的
      部分，是伊之前有請她幫伊辦威寶電信的手機，但她說她
      不方便幫伊辦，後來過沒多久，她又說她可以幫伊辦了，
      於是她就用這個機會向伊討安非他命，伊無法拒絕她，因
      為伊之前都住她家，97年出獄之後伊沒有地方住，有一段
      時間伊就去住在她家，住了大概半個月，伊請她幫伊辦手
      機，是在伊離開她家之後；後來手機也沒有辦成，她只有
      給伊SIM 卡，沒有給伊手機云云（見偵1 卷第22頁，院卷
      第223 頁反面、224 頁，院3 卷第121 頁反面、123 、12
      4 頁) ，經查：
    1.被告洪如玉有於附表三編號10之時間、地點，販賣如該編
      號數量之第二級毒品甲基安非他命予葉杏蓉，並完成交易
      等情，業經證人葉杏蓉於警詢證稱：伊是向伊朋友綽號「
      阿華」之洪如玉之女子購買的。伊是用伊的行動電話0000
      000000，撥打綽號「阿華」洪如玉的0000000000號行動電
      話購買的，大約在98年8 月26日20時30分許，與洪如玉聯
      絡購買的，伊沒有用金錢與其交易，是洪如玉叫伊幫忙其
      辨一支手機門號供其使用，以做為換取毒品安非他命之代
      價，伊總共向洪如玉購買毒品只有這一次，伊迄今尚未辦
      門號給洪如玉，但是她有問伊何時要去辦，伊有回答她有
      時間再說，是洪如玉拿毒品給伊，要伊幫她辦手機等語明
      確（見警1 卷第74至78頁，偵1 卷第161 、162 頁），再
      參以證人葉杏榕於警詢時證稱：當時伊是騎乘車牌號碼
      172-HFT 機車，另一部車牌號碼OYL-562 機車是綽號「阿
      華」之洪如玉所騎乘，當時伊等是在高雄市○鎮區○○街
      及同安路口附近之統一超商，完成交易後伊馬上回頭騎往
      同安路，在同安路137 號前被警攔查等語明確( 見警1 卷
      第74至78頁) ；此外，並有蒐證照片（機車號碼）可資佐
      證。又扣案如附表四編號21所示之物，經送驗結果，確含
      有第二級毒品甲基安非他命（見院1 卷第108 至119 頁）
      ，就此部分事實，應堪認定。被告洪如玉前揭所辯，應不
      足採。是被告洪如玉確有犯如附表三編號10所示之販賣第
      二級毒品甲基安非他命之犯行，事證明確，應堪認定。
（三）關於附表三編號11至13部分：
      訊據被告洪如玉對於附表三編號11至13所示販賣第一級毒
      品犯行已在偵查及審判中自白犯罪，並經證人林燕華於警
      詢及偵訊時證述明確，另有通訊監察譯文可資佐證（見警
      1 卷第84至98頁、偵1 卷第79至81頁、131 頁、本院2 卷
      第128 頁正面），並有扣案如附表四編號22至24所示之物
      ，經送驗結果，確含有第一級毒品海洛因之成分（見偵2
      卷第11頁），是其就上開部分之任意性自白與事實相符。
      則被告洪如玉確有意圖營利為如附表三編號1 至4 、7 至
      9 所示販賣第一級毒品海洛因，附表三編號5 所示販賣第
      二級毒品甲基安非他命，附表三編號6 所示販賣第一級毒
      品海洛因、第二級毒品甲基安非他命之犯行，事證明確，
      堪以認定，應依法論科。
（四）關於就事實（四）轉讓第一級毒品海洛因、第二級毒品甲
      基安非他命予羅金龍部分：
      訊據被告洪如玉對於事實（四）所示轉讓第一級毒品、轉
      讓禁藥犯行，已在偵查及審判中自白犯罪，並經證人羅金
      龍於警詢及偵訊時證述明確，另有通訊監察譯文可資佐證
      （見警1 卷第84至98頁、偵1 卷第79至81頁、131 頁、本
      院2 卷第128 頁正面），並有扣案如附表四編號21至24所
      示之物，經送驗結果，確含有第一級毒品海洛因、第二級
      毒品甲基安非他命（見偵2 卷第11頁；院1 卷第108 至11
      9 頁），是其就上開部分之任意性自白與事實相符。則被
      告洪如玉確有轉讓第一級毒品海洛因、第二級毒品甲基安
      非他命之犯行，事證明確，堪以認定，應依法論科。至關
      於被告洪如玉交付毒品之數量，被告洪如玉及證人羅金龍
      警偵訊中均未供述，且亦查無確切證據足資證明被告洪如
      玉轉讓海洛因或甲基安非他命予羅金龍之數量已達淨重5
      公克以上或10公克以上，依「罪疑有利於被告」之原則，
      自無從認定其所轉讓第一級毒品海洛因、第二級毒品甲基
      安非他命之數量，已達毒品危害防制條例第8 條第6 項之
      應予加重其刑之數量標準，併予敘明。
四、論罪部分：
（一）按刑法第2 條第1 項規定：「行為後法律有變更者，適用
      裁判時之法律，但裁判前之法律有利於行為人者，適用最
      利於行為人之法律」；所稱「適用」，係指完整性之適用
      ，與「準用」係依其性質而為選擇性之應用者不同，是比
      較新舊法適用法律時，應就罪刑有關之一切情形，比較其
      全部之結果而為整體之適用，不能割裂而分別適用新舊法
      律（最高法院89年度臺上字第5368號、88年臺非字第31號
      判決意旨參照）。本件被告吳能通為事實(一)如附表一編號
      1 至29所示、被告高淑珍為事實(二)如附表二編號1 、2 所
      示，及被告洪如玉為事實(三)如附表三編號1 至13所示即事
      實(四)之行為後，毒品危害防制條例於98 年5月20日修正公
      布，並於公布後6 個月即98年11月20 日 施行，經查：
    1.修正前毒品危害防制條例第4 條第1 項第2 項規定：「製
      造、運輸、販賣第一級毒品者，處死刑或無期徒刑；處無
      期徒刑者，得併科新臺幣二千萬元以下罰金。製造、運輸
      、販賣第二級毒品者，處無期徒刑或7 年以上有期徒刑，
      得併科新臺幣7 百萬元以下罰金」與修正前之規定相較，
      其中關於罰金刑之部分，在修法前最高金額分別為1000萬
      元，比較修正前後之規定，應以被告吳能通、高淑珍及洪
      如玉行為時之規定，即修正前之毒品危害防制條例第4 條
      第1 項及同條第2項 規定，對被告吳能通、高淑珍、洪如
      玉較為有利。
    2.修正前毒品危害防制條例第17條係規定：「犯第4 條第1
      項至第4 項、第5 條第1 項至第4 項前段、第6 條第1 項
      至第4 項、第7 條第1 項至第4 項、第8 條第1 項至第4
      項、第10條或第11條第1 項、第2 項之罪，供出毒品來源
      ，因而破獲者，得減輕其刑」，修正後則規定：「犯第4
      條至第8 條、第10條或第11條之罪，供出毒品來源，因而
      查獲其他正犯或共犯者，減輕或免除其刑。犯第4 條至第
      8 條之罪於偵查及審判中均自白者，減輕其刑」。核修正
      後之規定，另於第2 項增訂「偵查及審判中均自白者，減
      輕其刑」之規定，於量刑適用上，自以修正後之規定對被
      告吳能通、洪如玉較為有利。本件被告吳能通於偵查中及
      本院審理時，就附表一編號6 、9 、11、14、19部分均自
      白有販賣第一級毒品之犯行；而被告洪如玉於偵查中及本
      院審理時，就附表三編號1 至9 及事實（四）之部分均自
      白有販賣第一級、第二級毒品及轉讓第一級、第二級毒品
      之犯行，比較新舊法之結果，修正後毒品危害防制條例第
      17條之規定就此部分，較有利於被告吳能通、洪如玉。
    3.經綜合比較之結果，修正後毒品危害防制條例第4 條第2
      項雖提高併科罰金數額，惟依修正後同法第17條之規定，
      主刑均得以減刑，自應就吳能通及洪如遇上開偵審中自白
      之以新法較有利，故就此部分應適用修正後即99年11月20
      日施行之毒品危害防制條例論處。而被告吳能通、洪如玉
      除上開偵審中自白之部分及被告高淑珍事實（二）之部分
      ，並未於偵審中自白，自無修正後毒品危害防制條例第17
      條第2 項之適用，就此部分即無須比較新舊法，惟就毒品
      危害防制條例第4 條第1 項比較結果，應適用舊法對被告
      高淑珍較為有利，已如前述，故就此部分應適用修正前之
      毒品危害防制條例論處。
（二）次按甲基安非他命固屬毒品危害防制條例第2 條第2 項第
      2 款所定第二級毒品，不得持有及轉讓，然同由中央主管
      機關即行政院衛生署公告列為藥事法第22條第1 項第1 款
      所規定之禁藥，依法亦不得轉讓。又參諸藥事法第83條第
      1 項轉讓禁藥罪法定刑為7 年以下有期徒刑，得併科新臺
      幣500 萬元以下罰金，較諸毒品危害防制條例第8 條第2
      項轉讓第二級毒品罪法定刑為重，且藥事法第83條第1 項
      乃於93年4 月21日修正公布、同年月23日施行，性質上為
      毒品危害防制條例之後法，而毒品之範圍尚包括影響精神
      物質與其製品，至藥事之管理，亦非僅止於藥品之管理，
      毒品未必係經公告之禁藥，禁藥亦未必為毒品，毒品危害
      防制條例與藥事法二者並無必然之特別法與普通法關係，
      故除有轉讓第二級毒品已達毒品危害防制條例第8 條第6
      項所定應予加重其刑之一定數量，經依法加重後法定刑較
      藥事法第83條第1 項法定刑為重之情形外，要因藥事法第
      83條第1 項為後法，且為法律效果較重之處罰規定，自應
      優先適用藥事法予以論處（最高法院96年度台上字第3582
      號判決、臺灣高等法院暨所屬法院94 年 法律座談會刑事
      類提案第8 號結論參照）。
（三）核被告吳能通就事實(一)即附表一編號1 至29部分所為，均
      係犯毒品危害防制條例第4 條第1 項販賣第一級毒品罪，
      共29罪。被告高淑珍就事實(二)即附表二編號1 、2 部分所
      為，均係犯毒品危害防制條例第4 條第1 項販賣第一級毒
      品罪，共2 罪；被告洪如玉就附表三編號1 至4 、7 至9
      所為，均係犯毒品危害防制條例第4 條第1 項之販賣第一
      級毒品罪，共7 罪。被告洪如玉就附表三編號6 ，係犯毒
      品危害防制條例第4 條第1 項、第2 項之販賣第一級、第
      二級毒品罪。被告洪如玉就附表三編號5 、10至13，均係
      犯毒品危害防制條例第4 條第1 項、第2 項之販賣第一級
      、第二級毒品罪，共5 罪；被告洪如玉就事實(四)1.所為，
      係犯藥事法第83條第1 項之轉讓禁藥罪。
（四）又被告洪如玉為附表三編號6 所示，係同時販賣第一級毒
      品海洛因及第二級毒品甲基安非他命予林燕華，係一行為
      觸犯販賣第一、二級毒品共二罪，均既遂，且為想像競合
      犯，應依刑法第55條前段規定，分別從一重之販賣第一級
      毒品罪論處；而被告洪如玉如事實(四)2.所示，係同時轉讓
      第一級毒品海洛因及第二級毒品甲基安非他命予林燕華，
      係一行為觸犯轉讓第一、二級毒品二罪，均為想像競合犯
      ，應各依刑法第55條前段規定，分別從一重之轉讓第一級
      毒品罪論處。被告高淑珍就附表二編號1 、2 所示之販賣
      第一級毒品犯行，與被告吳能通分別有犯意聯絡及行為分
      擔，均為共同正犯。又被告吳能通就如附表一所示犯販賣
      第一級毒品罪，共29罪；被告高淑珍就如附表二所示犯販
      賣第一級毒品罪，共2 罪；被告洪如玉就如附表三所示犯
      販賣第一級毒品、販賣第二級毒品罪，共13罪，以及就事
      實(四)所示轉讓第一級毒品、轉讓禁藥罪，共2 罪，均犯意
      各別，時間不同，應予分論併罰。
五、科刑部分：
(一) 被告吳能通、洪如玉分別有如事實欄所載之前案科刑及執
     行完畢紀錄，有卷附臺灣高等法院被告前案紀錄表可按，
     其受有期徒刑之執行完畢後，5 年以內故意再犯本案法定
     刑均為有期徒刑以上之本罪，各為累犯，本均應分別就渠
     等所犯之罪依刑法第47條第1 項之規定加重其刑，惟因被
     告吳能通所犯如附表一所示及被告洪如玉所犯如附表三編
     號1 至4 、6 至9 所示販賣第一級毒品罪之本刑為死刑、
     無期徒刑，及被告洪如玉所犯如附表三編號5 、10至13所
     示販賣第二級毒品罪之本刑為無期徒刑，均不得加重，故
     僅就販賣第一級毒品之罰金刑部分，及販賣第二級毒品之
     有期徒刑及罰金刑部分，以及被告洪如玉所犯如事實（四
     ）轉讓第一級毒品及轉讓禁藥部分予以加重。
(二) 又按「犯第4 條至第8 條之罪於偵查及審判中均自白者，
     減輕其刑」，毒品危害防制條例第17條第2 項定有明文。
     立法理由乃為使製造、販賣、運輸毒品案件之刑事訴訟程
     序儘早確定，並鼓勵被告自白認罪，以開啟其自新之路，
     而對製造、販賣、運輸毒品者，於偵查及審判中均自白時
     ，採行寬厚之刑事政策，旨在獎勵犯罪人之悛悔，同時使
     偵查、審判機關易於發現真實，以利毒品查緝，俾收防制
     毒品危害之效，故不論該被告之自白，係出於自動或被動
     、簡單或詳細、一次或多次，並其自白後有無翻異，苟其
     於偵查及審判中均有自白，即應依法減輕其刑（最高法院
     98年度台上字第6928號判決意旨參照），且所謂自白，指
     被告於刑事追訴機關發覺其犯行後自動供述不利於己之犯
     罪事實而言，即被告對於自己犯罪事實之全部或主要部分
     為肯定之供述。至於被告縱使同時另有主張或辯解，乃其
     辯護權之行使，仍不失為自白（最高法院99年度台上字第
     4291號、第2455號判決意旨參照）。經查，本件被告吳能
     通就附表一編號6 、9 、11、14、19所示販賣第一級毒品
     罪、被告洪如玉就附表三編號1 至9 所示販賣第一級毒品
     及販賣第二級毒品罪、事實（四）所示轉讓第一級毒品罪
     、轉讓禁藥罪，於偵查、本院審理時均坦承犯行，自符合
     上開偵、審自白減刑之規定，並與被告洪如玉附表三編號
     5 所示、事實（四）之累犯加重部分，除法定刑為死刑、
     無期徒刑部分不得加重外，分別先加而後減之。
(三) 次按毒品危害防制條例第4 條第1 項販賣第一級毒品罪之
     法定刑為「死刑或無期徒刑」，然同為販賣第一級毒品之
     人，其原因動機不一，犯罪情節未必盡同，或有大盤毒梟
     者，亦有中小盤之分，甚或僅止於吸毒者友儕間謀取蠅頭
     小利互通有無，其販賣行為所造成危害社會之程度自屬有
     異，法律科處此類犯罪，所設之法定最低本刑卻同為「無
     期徒刑」，不可謂不重，於此情形，倘依其情狀處以有期
     徒刑，即足以懲儆，並可達防衛社會之目的者，自非不可
     依客觀之犯行與主觀之惡性二者加以考量其情狀，是否有
     情輕法重之處，適用刑法第59條之規定酌量減輕其刑，期
     使個案裁判之量刑，能斟酌至當，符合罪刑相當原則及比
     例、平等原則。本件被告吳能通所犯附表一編號1 至5 、
     7 、8 、10、12、13、15至18、20至29所示共24次販賣第
     一級毒品罪、被告高淑珍就附表二編號1 、2 所示之部分
     ，每次販毒得款僅有500 至2,00 0元不等，所得財物不多
     ，是被告吳能通、高淑珍此等行為與吸毒者之間，賺取蠅
     頭小利之有償提供毒品以施用差異不大，其犯罪情節當非
     大、中盤毒梟者可資等同並論，尤以大盤毒梟販賣第一級
     毒品數公斤以上，亦少有處以極刑者，是倘處以法定最低
     度刑無期徒刑，依社會一般觀念及法律情感仍嫌過重，堪
     認其犯罪之情狀尚堪憫恕，而有情輕法重之處。另被告吳
     能通所犯如附表一編號6 、9 、11、14、19所示5 次販賣
     第一級毒品，及被告洪如玉如附表三編號1 至4 、6 至9
     所示8 次販賣第一級毒品犯行既已有毒品危害防制條例第
     17 條 第2 項所規定之減輕其刑事由，經減輕其刑後，應
     已無法定最低本刑為無期徒刑之限制，是無情輕法重之處
     ，且亦無其他情狀而得認為顯可憫恕，就此部分應無刑法
     第59 條 之適用。又就被告吳能通所犯如附表一編號1 至
     29、洪如玉所犯如附表三編號1 至9 所示販賣第一級毒品
     罪之累犯加重部分，因為法定刑為死刑、無期徒刑而不得
     加重外，然就被告洪如玉事實(四)部分，則分別先加而後減
     之。至被告洪如玉如附表三編號10至13所示販賣第二級毒
     品罪以及事實(四)所示轉讓第一級、轉讓禁藥犯行，因各該
     罪之法定最輕本刑分別為7 年以上、1 年以上及7 年以下
     有期徒刑，與販賣第一級毒品之最輕本刑為「無期徒刑」
     相比，已然較輕，並無情輕法重之情事，爰就被告洪如玉
     上開各次販賣第二級毒品，及轉讓第一級毒品、轉讓禁藥
     之犯行，均不另援引刑法第59條規定酌減其刑，併此敘明
     。
(四) 爰審酌被告吳能通、高淑珍販賣第一級毒品、被告洪如玉
     分別販賣第一級、第二級毒品、轉讓第一級、第二級毒品
     等行為，不僅藉以謀圖暴利，且復殘害他人身心不淺，對
     於國家民族之健全發展有莫大之妨礙，所為實屬不該，惡
     性均重；惟念及被告3 人販賣、毒品之金額均非鉅，顯非
     大盤交易之毒販，而被告洪如玉轉讓毒品數量亦輕微，及
     其動機、目的、各次販賣毒品之金額、數量、所得利益等
     其他一切情狀，分別量處如主文所示之刑，並定其應執行
     之刑，以資懲儆。至起訴書雖求處被告3 人應執行刑均為
     無期徒刑，然本院審酌上情，認檢察官求刑尚有過重，應
     以上開所定之宣告刑及應執行之刑較為適當，併此敘明。
六、沒收部分：
 1.扣案如附表四編號4 、22至24所示之物，均含第一級毒品海
   洛因成分，合計淨重、純度及純質淨重如附表四編號4 、22
   至24所示，有法務部調查局濫用藥物實驗室鑑定書共2 份附
   卷可按（見偵2 卷第11頁），且附表四編號4 、22至24所示
   之物為如事實欄一之(一)、(三)、(四)犯罪所查獲之第一級毒品，
   不問屬於犯人即被告所有，應依毒品危害防制條例第18條前
   段規定，於該犯罪項下宣告沒收銷燬之。再者，附表四編號
   22至24所示鑑驗耗損之毒品部分，因已滅失，毋庸再予宣告
   沒收銷燬之，包裝袋因直接包覆該毒品，其上顯留有該毒品
   之殘渣，衡情自難與之析離，當應整體視之為毒品，併予宣
   告沒收銷燬之。另附表四編號8 、12至15、25、27所示之物
   ，均與本件犯罪無關（此部分未據起訴，且第一級毒品海洛
   因摻入香菸內，或殘留於夾鍊袋內之殘渣，應係供被告吳能
   通、高淑珍、洪如玉自己施用所剩餘，顯與本件因販賣而持
   有第一級毒品海洛因無關，難認與本件起訴販賣第一級毒品
   海洛因係以同一行為而同時持有，亦不因與之有想像競合犯
   之裁判上一罪關係，而為起訴效力所及），自無庸於本件犯
   罪宣告沒收銷燬之。
 2.如附表四編號21所示之物，檢出第二級毒品甲基安非他命成
   分（合計毛重如附表四編號21所示），有高雄醫學大學附設
   中和紀念醫院檢驗報告共12紙附卷可按（見院1 卷第108 至
   119 頁），則該部分毒品均應於如事實欄一(三)、(四)犯罪項下
   ，宣告沒收銷燬之；且鑑驗耗損之毒品毋庸宣告沒收銷燬之
   ；另盛裝上開毒品之包裝袋，視同毒品，併宣告均沒收銷燬
   之。又附表四編號5 、11、28號所示之物品與本件犯罪無關
   （附表四編號5 、11號所示之物，分別為被告吳能通、高淑
   珍僅被起訴販賣第一級毒品海洛因，是此部分持有第二級毒
   品甲基安非他命未據起訴，而就附表四編號28所示之物，係
   殘留於夾鍊袋內之殘渣，應屬供被告洪如玉自己施用所剩餘
   ，顯與本件無關），均無庸於本件犯罪宣告沒收銷燬之。
 3.如附表四編號3 、16、26所示之電子磅秤3 台，以及附表四
   編號7 所示之分裝毒品鏟子5 支，依社會一般經驗法則，堪
   認係被告購入毒品檢視數量是否足夠，及販賣毒品前確定分
   裝分量，所使用之量秤、挖取工具；而如附表四編號9 、29
   至31所示之物亦均係供被告吳能通、洪如玉盛裝毒品之工具
   ，以及聯絡販毒所用之帳冊，均足見確屬供被告吳能通、洪
   如玉犯如事實欄一之(一)、(三)所示販賣第一級、第二級毒品犯
   罪所使用之工具，應依毒品危害防制條例第19條第1 項規定
   ，於上開犯罪項下，均宣告沒收之。
 4.附表四編號1 、2 、17至19所示之行動電話及SIM 卡，既為
   被告吳能通、洪如玉聯繫如事實欄一之（一）、（三）販賣
   第一級、第二級毒品犯罪所使用之工具，亦應依毒品危害防
   制條例第19條第1 項規定，於上開犯罪項下，均宣告沒收之
   。
 5.又依前開本院認定之事實，本件被告吳能通犯如附表一編號
   1 至29所示之販賣第一級毒品所得共2 萬8500元，應依毒品
   危害防制條例第19條第1 項之規定，就扣案如附表四編號10
   所示之現金5 千（見警1 卷第147 頁），因被告吳能通亦坦
   承就附表一編號6 、9 、11、14、19部分確有收取現金，又
   無其他證據可資證明扣案之5 千元究為附表一編號1 至29中
   之何次所得，本院認應係就附表一編號6 、9 、11、14分次
   販毒所得，是依上開條例規定應予沒收，於定執行刑時，就
   未扣案而不足之2 萬3500元部分仍應沒收，如全部或一部不
   能沒收時，以其財產抵償之；被告洪如玉犯如附表三編號1
   至13所示之販賣第一級毒品、第二級毒品所得共1 萬200 元
   ，應依毒品危害防制條例第19條第1 項之規定，就扣案如附
   表四編號20所示之現金1 萬9500元（見警1 卷第16 1、452
   、453 頁）中之1 萬200 元部分應予沒收；而被告高淑珍與
   吳能通共同犯如附表二編號1 、2 所示之販賣第一級毒品所
   得共2000元（被告吳能通已扣案5 千元，被告高淑珍未扣案
   ），均應依該條例第19條第1 項之規定，爰均應在被告吳能
   通、高淑珍販賣第一級毒品論罪科刑項下為連帶沒收之諭知
   ，及就共同販毒所得2000元部分，諭知如全部或一部不能沒
   收時，以被告2 人財產連帶抵償之。
 6.就被告吳能通扣案之物，如附表四編號6所示之大麻，以及就
   被告洪如玉扣案之物，如附表四編號32所示之現金1萬9000元
   、附表四編號20所示之現金1萬9500元扣除被告洪如玉犯所得
   1萬200 元後所剩之9300元部分，均尚無證據可資證明與本件
   犯罪有所關連；且就被告洪如玉犯販賣如附表三編號10所示
   之第二級毒品甲基安非他命予葉杏蓉，其對價SIM 卡1 枚，
   葉杏蓉尚未交付予被告洪如玉，已如前述，致該SIM 卡並未
   扣案，另由檢察官另為適宜處理，均爰無庸宣告沒收。
參、無罪部分：
一、公訴意旨略以：成建明自不詳管道取得海洛因後，基於轉賣
    海洛因牟利之犯意，於98年9 月8 日19時至20時之間某時點
    ，在高雄市前鎮國中旁，將微量之海洛因以500 元現金之價
    格轉賣予林燕華施用。嗣經訊問林燕華並由其指認成建明之
    照片後，始查悉上情，因認被告成建明涉犯毒品危害防制條
    例第4 條第1 項之販賣第一級毒品罪嫌。
二、按犯罪事實應依證據認定之，無證據不得認定犯罪事實，刑
    事訴訟法第154 條第2 項定有明文。又刑事訴訟上證明之資
    料，無論其為直接或間接證據，均須達於通常一般之人均不
    致有所懷疑，而得確信其為真實之程度，始得據為有罪之認
    定，若關於被告是否犯罪之證明未能達此程度，而有合理懷
    疑之存在，致使無從形成有罪之確信，根據「罪證有疑，利
    於被告」之證據法則，即不得遽為不利被告之認定，最高法
    院76年度台上字第4986號判例可資參照；次按被告或共犯之
    自白，不得作為有罪判決之唯一證據，仍應調查其他必要之
    證據，以察其是否與事實相符，刑事訴訟法第156 條第2 項
    定有明文，立法目的在以補強證據之存在，藉以限制合法自
    白在證據上之價值，俾發現實質的真實，即使被告之自白出
    於任意性，然若別無其他補強證據足以擔保其自白與事實相
    符，該自白仍非刑事訴訟法上得據之為認定被告犯罪之唯一
    證據，當不得單憑此而為被告不利之認定，最高法院95年台
    上字第5809號判決可茲參照；末按刑事訴訟法第161 條第1
    項規定：檢察官就被告犯罪事實，應負舉證責任，並指出證
    明之方法。因此，檢察官對於起訴之犯罪事實，應負提出證
    據及說服之實質舉證責任。倘其所提出之證據，不足為被告
    有罪之積極證明，或其指出證明之方法，無從說服法院以形
    成被告有罪之心證，基於無罪推定之原則，自應為被告無罪
    判決之諭知，最高法院92年台上字第128 號判例意旨可參照
    。
三、本件檢察官認被告成建明涉犯上開罪嫌無非係以證人林燕華
    於警詢、偵訊之證數為其主要論據，然訊據被告成建明堅辭
    否認有何上開犯行，辯稱：伊只見過林燕華1 、2 次，伊是
    去洪如玉家認識林燕華的，洪如玉家在做魷魚，伊會到洪如
    玉家裡去看是否有缺人，伊要找工作，伊並無販賣第一級毒
    品海洛因之犯行等語（見院3 卷第123 頁反面），經查：
（一）證人林燕華雖於警詢及偵訊中證稱：伊曾向成建明購買過
      毒品海洛因，購買了約10次，伊是經洪如玉介紹留下成建
      明手機電話，伊才轉向成建明購買毒品，伊從98年8 月中
      旬開始向成建明購買毒品，約3 至7 天購買一次，伊向成
      建明購買的毒品每次都是購買500 元海洛因，在高雄市○
      鎮區○○路與實業路口附近豆花店，有與成建明交易毒品
      海洛因，通常伊需要時會打手機給他，但如果太久沒打，
      他也會主動打手機給伊，詢問伊為什麼都沒打給他，伊最
      後一次於98年9 月8 日19至20時許，在高雄市前鎮區前鎮
      國中旁，向成建明購買500 元海洛因等語（見警1 卷第12
      5 頁，偵1 卷第55頁）；然其於本院審理中則改證稱：伊
      知道要跟成建明購買海洛因是經由洪如玉介紹的，98年9
      月8 日該次向成建明購買毒品是經由洪如玉聯絡成建明，
      因為伊沒有輸入成建明的手機號碼在伊的手機，所以伊才
      請洪如玉幫伊聯絡成建明等語( 見院3 卷第5 頁反面) ；
      則依證人林燕華所證述，究係向被告洪如玉，抑係向被告
      成建明購買上開毒品，尚無確定。
（二）且查：證人林燕華果真向被告成建明購買毒品約10次，理
      當與被告成建明連絡頻繁，應當知悉成建明之手機門號，
      而直接與成建明聯繫即足，何須於每次購買毒品時先經過
      洪如玉再聯絡被告成建明？且，林燕華亦曾向洪如玉購買
      毒品共9 次（如附表三編號1 至9 所示），是林燕華若需
      要毒品直接向洪如玉購買即可，又何須聯絡洪如玉後再輾
      轉聯絡被告成建明始可購得毒品？均顯與常情不符。再林
      燕華先於警偵訊時證稱：毒品是由伊直接語成建明聯繫後
      購得云云，然忘記成建明之手機門號；其於本院審理中復
      改證稱：是透過洪如玉聯繫成建明後購得毒品云云，則其
      究竟有無聯繫被告成建明，因而向被告成建明購買毒品完
      成，核其前後證述迥異，已非無疑，自難僅憑此遽認被告
      成建明確有此部分犯行。又本件並未經警就證人林燕華與
      被告成建明為買賣毒品、交付款項提出其間有通聯、照相
      或監聽譯文等資料，以供佐證，自無從檢驗證人林燕華上
      開證述之真實性。此外，公訴意旨復未提出其他積極證據
      以證明被告成建明確有此部分販賣第一級毒品之犯行，自
      不得遽為被告成建明不利之認定。
四、綜上所述，公訴意旨所提出上開證據，均不足證明被告成建
    明上開如公訴意旨所指之販賣第一級毒品之犯行，又本院復
    查無其他積極證據足資證明被告成建明確有前開犯行，揆諸
    前揭法條及判例意旨，應對被告成建明為有利之認定，不能
    證明被告成建明犯罪，依法自應為無罪之諭知。
據上論斷，應依刑事訴訟法第299 條第1 項前段、第301 條第1
項，毒品危害防制條例第4 條第1 項、第2 項、第8 條第1 項、
第17條第2 項、第18條第1 項前段、第19條第1 項，藥事法第83
條第1 項，刑法第2 條第1 項後段、第11條、第28條、第47 條
第1 項、第51條第5 款、第9 款，判決如主文。
本案經檢察官盧葆清到庭執行職務。
中    華    民    國   100    年    7     月    12    日
                  刑事第五庭    審判長法  官 李昆南
                                      法  官 陳盈吉
                                      法  官 劉美香
以上正本證明與原本無異。
如不服本判決應於收受送達後10日內向本院提出上訴書狀，並應
敘述具體理由；如未敘述上訴理由者，應於上訴期間屆滿後20日
內向本院補提理由書（均須按他造當事人之人數附繕本）「切勿
逕送上級法院」。
中    華    民    國   100    年    7     月    13    日
                                      書記官 陳仙宜
附錄本案論罪科刑法條全文：
毒品危害防制條例第4條第1項、第2項
製造、運輸、販賣第一級毒品者，處死刑或無期徒刑；處無期徒
刑者，得併科新臺幣二千萬元以下罰金。
製造、運輸、販賣第二級毒品者，處無期徒刑或七年以上有期徒
刑，得併科新臺幣一千萬元以下罰金。
毒品危害防制條例第8條第1 項
轉讓第一級毒品者，處一年以上七年以下有期徒刑，得併科新臺
幣一百萬元以下罰金。
藥事法第83條第1項
明知為偽藥或禁藥，而販賣、供應、調劑、運送、寄藏、牙保、
轉讓或意圖販賣而陳列者，處7 年以下有期徒刑，得併科新臺幣
5 百萬元以下罰金。
附表一(吳能通部分)
┌──┬────┬────┬───┬───────┬────┬─────────┐
│編號│犯罪時間│犯罪地點│買受人│交易方法      │犯罪所得│宣告刑            │
│    │        │        │      │              │( 新臺幣│                  │
│    │        │        │      │              │，下同) │                  │
├──┼────┼────┼───┼───────┼────┼─────────┤
│ 1  │98年7月 │高雄市前│林政達│林政達持用門號│1,000元 │吳能通販賣第一級毒│
│    │18日15時│鎮區草衙│      │0000000000撥打│        │品，累犯，處有期徒│
│    │        │二路全聯│      │吳能通持用之門│        │刑拾陸年陸月，扣案│
│    │        │購物中心│      │號0000000000，│        │如附表四編號4 所示│
│    │        │旁巷子內│      │與之聯繫後，相│        │之物，沒收銷燬之；│
│    │        │        │      │約於左列時、地│        │扣案如附表四編號1 │
│    │        │        │      │碰面，再由林政│        │至3 、7 、9 所示之│
│    │        │        │      │達當場交付1000│        │物，均沒收之；扣案│
│    │        │        │      │元現金予吳能通│        │販毒所得新臺幣壹仟│
│    │        │        │      │，吳能通則當場│        │元沒收之，如全部或│
│    │        │        │      │交付少量海洛因│        │一部不能沒收時，以│
│    │        │        │      │予林政達。    │        │其財產抵償之。    │
│    │        │        │      │              │        │                  │
├──┼────┼────┼───┼───────┼────┼─────────┤
│ 2  │98年7月1│高雄市前│林政達│林政達持用門號│1,000元 │吳能通犯販賣第一級│
│    │9日12時2│鎮區新衙│      │0000000000撥打│        │毒品罪，累犯，處有│
│    │0分許   │路244號 │      │吳能通持用之門│        │期徒刑拾陸年陸月，│
│    │        │吳能通住│      │號0000000000，│        │扣案如附表四編號4 │
│    │        │處內    │      │與之聯繫後，相│        │所示之物品，沒收銷│
│    │        │        │      │約於左列時、地│        │燬之，扣案如附表四│
│    │        │        │      │碰面，再由林政│        │編號1 至3 、7 、9 │
│    │        │        │      │達當場交付1000│        │所示之物，均沒收之│
│    │        │        │      │元現金予吳能通│        │；扣案販毒所得新臺│
│    │        │        │      │，吳能通則當場│        │幣壹仟元沒收之，如│
│    │        │        │      │交付少量海洛因│        │全部或一部不能沒收│
│    │        │        │      │予林政達。    │        │時，以其財產抵償之│
│    │        │        │      │              │        │。                │
│    │        │        │      │              │        │                  │
│    │        │        │      │              │        │                  │
├──┼────┼────┼───┼───────┼────┼─────────┤
│ 3  │98年7月2│（99年12│林政達│林政達持用門號│1,000元 │吳能通販賣第一級毒│
│    │0日19時5│月25日改│      │0000000000撥打│        │品，累犯，處有期徒│
│    │0分許   │制前，下│      │吳能通持用之門│        │刑拾陸年陸月，扣案│
│    │        │同）高雄│      │號0000000000，│        │如附表四編號4 所示│
│    │        │縣鳳山市│      │與之聯繫後，相│        │之物，沒收銷燬之；│
│    │        │五甲路與│      │約於左列時、地│        │扣案如附表四編號1 │
│    │        │鳳南路口│      │碰面，再由林政│        │至3 、7 、9 所示之│
│    │        │之96清粥│      │達當場交付1000│        │物，均沒收之；扣案│
│    │        │小菜前  │      │元現金予吳能通│        │販毒所得新臺幣壹仟│
│    │        │        │      │，吳能通則當場│        │元沒收之，如全部或│
│    │        │        │      │交付少量海洛因│        │一部不能沒收時，以│
│    │        │        │      │予林政達。    │        │其財產抵償之。    │
│    │        │        │      │              │        │                  │
├──┼────┼────┼───┼───────┼────┼─────────┤
│ 4  │98年7月2│高雄市前│林政達│林政達持用門號│1,000元 │吳能通販賣第一級毒│
│    │1日14時1│鎮區新衙│      │0000000000撥打│        │品，累犯，處有期徒│
│    │3分許   │路244號 │      │吳能通持用之門│        │刑拾陸年陸月，扣案│
│    │        │吳能通住│      │號0000000000，│        │如附表四編號4 所示│
│    │        │處內    │      │與之聯繫後，相│        │之物，沒收銷燬之；│
│    │        │        │      │約於左列時、地│        │扣案如附表四編號1 │
│    │        │        │      │碰面，再由林政│        │至3 、7 、9 所示之│
│    │        │        │      │達當場交付1000│        │物，均沒收之；扣案│
│    │        │        │      │元現金予吳能通│        │販毒所得新臺幣壹仟│
│    │        │        │      │，吳能通則當場│        │元沒收之，如全部或│
│    │        │        │      │交付少量海洛因│        │一部不能沒收時，以│
│    │        │        │      │予林政達。    │        │其財產抵償之。    │
│    │        │        │      │              │        │                  │
├──┼────┼────┼───┼───────┼────┼─────────┤
│ 5  │98年7月2│高雄市苓│林政達│林政達持用門號│1,000元 │吳能通販賣第一級毒│
│    │2日0時20│雅區中正│      │0000000000撥打│        │品，累犯，處有期徒│
│    │分許    │一路、福│      │吳能通持用之門│        │刑拾陸年陸月，扣案│
│    │        │德三路口│      │號0000000000，│        │如附表四編號4 所示│
│    │        │之「85度│      │與之聯繫後，相│        │之物，沒收銷燬之；│
│    │        │C咖啡店 │      │約於左列時、地│        │扣案如附表四編號1 │
│    │        │」門口  │      │碰面，再由林政│        │至3 、7 、9 所示之│
│    │        │        │      │達當場交付1000│        │物，均沒收之；扣案│
│    │        │        │      │元現金予吳能通│        │販毒所得新臺幣壹仟│
│    │        │        │      │，吳能通則當場│        │元沒收，如全部或一│
│    │        │        │      │交付少量海洛因│        │部不能沒收時，以其│
│    │        │        │      │予林政達。    │        │財產抵償之。      │
│    │        │        │      │              │        │                  │
├──┼────┼────┼───┼───────┼────┼─────────┤
│ 6  │98年7月2│高雄市前│林政達│林政達持用門號│1,000元 │吳能通販賣第一級毒│
│    │2日14時0│鎮區草衙│      │0000000000撥打│        │品，累犯，處有期徒│
│    │分許    │二路388 │      │吳能通持用之門│        │刑拾伍年捌月，扣案│
│    │        │號之青草│      │號0000000000，│        │如附表四編號4 所示│
│    │        │茶店門口│      │與之聯繫後，相│        │之物，沒收銷燬之；│
│    │        │        │      │約於左列時、地│        │扣案如附表四編號1 │
│    │        │        │      │碰面，再由林政│        │至3 、7 、9 所示之│
│    │        │        │      │達當場交付1000│        │物，均沒收之；扣案│
│    │        │        │      │元現金予吳能通│        │販毒所得新臺幣壹仟│
│    │        │        │      │，吳能通則當場│        │元沒收之，如全部或│
│    │        │        │      │交付少量海洛因│        │一部不能沒收時，以│
│    │        │        │      │予林政達。    │        │其財產抵償之。    │
│    │        │        │      │              │        │                  │
├──┼────┼────┼───┼───────┼────┼─────────┤
│ 7  │98年7月2│高雄市前│林政達│林政達持用門號│1,000元 │吳能通販賣第一級毒│
│    │3日10時0│鎮區新衙│      │0000000000撥打│        │品，累犯，處有期徒│
│    │4分許   │路244號 │      │吳能通持用之門│        │刑拾陸年陸月，扣案│
│    │        │吳能通住│      │號0000000000，│        │如附表四編號4 所示│
│    │        │處內    │      │與之聯繫後，相│        │之物，沒收銷燬之；│
│    │        │        │      │約於左列時、地│        │扣案如附表四編號1 │
│    │        │        │      │碰面，再由林政│        │至3 、7 、9 所示之│
│    │        │        │      │達當場交付1000│        │物，均沒收之；扣案│
│    │        │        │      │元現金予吳能通│        │販毒所得新臺幣壹仟│
│    │        │        │      │，吳能通則當場│        │元沒收之，如全部或│
│    │        │        │      │交付少量海洛因│        │一部不能沒收時，以│
│    │        │        │      │予林政達。    │        │其財產抵償之。    │
│    │        │        │      │              │        │                  │
├──┼────┼────┼───┼───────┼────┼─────────┤
│ 8  │98年7月2│高雄市前│林政達│林政達持用門號│1,000元 │吳能通販賣第一級毒│
│    │3日20時1│鎮區新衙│      │0000000000撥打│        │品，累犯，處有期徒│
│    │4分許   │路244號 │      │吳能通持用之門│        │刑拾陸年陸月，扣案│
│    │        │吳能通住│      │號0000000000，│        │如附表四編號4 所示│
│    │        │處內    │      │與之聯繫後，相│        │之物，沒收銷燬之；│
│    │        │        │      │約於左列時、地│        │扣案如附表四編號1 │
│    │        │        │      │碰面，再由林政│        │至3 、7 、9 所示之│
│    │        │        │      │達當場交付1000│        │物，均沒收之；扣案│
│    │        │        │      │元現金予吳能通│        │販毒所得新臺幣壹仟│
│    │        │        │      │，吳能通則當場│        │元沒收之，如全部或│
│    │        │        │      │交付少量海洛因│        │一部不能沒收時，以│
│    │        │        │      │予林政達。    │        │其財產抵償之。    │
│    │        │        │      │              │        │                  │
├──┼────┼────┼───┼───────┼────┼─────────┤
│ 9  │98年7月2│高雄市前│林政達│林政達持用門號│1,000元 │吳能通販賣第一級毒│
│    │4日11時4│鎮區新衙│      │0000000000撥打│        │品，累犯，處有期徒│
│    │7分許   │路244號 │      │吳能通持用之門│        │刑拾伍年捌月，扣案│
│    │        │吳能通住│      │號0000000000，│        │如附表四編號4 所示│
│    │        │處內    │      │與之聯繫後，相│        │之物，沒收銷燬之；│
│    │        │        │      │約於左列時、地│        │扣案如附表四編號1 │
│    │        │        │      │碰面，再由林政│        │至3 、7 、9 所示之│
│    │        │        │      │達當場交付1000│        │物，均沒收之；扣案│
│    │        │        │      │元現金予吳能通│        │販毒所得新臺幣壹仟│
│    │        │        │      │，吳能通則當場│        │元沒收之，如全部或│
│    │        │        │      │交付少量海洛因│        │一部不能沒收時，以│
│    │        │        │      │予林政達。    │        │其財產抵償之。    │
│    │        │        │      │              │        │                  │
├──┼────┼────┼───┼───────┼────┼─────────┤
│ 1 0│98年7月2│高雄市前│林政達│林政達持用門號│1,000元 │吳能通販賣第一級毒│
│    │5日17時1│鎮區新衙│      │0000000000撥打│        │品，累犯，處有期徒│
│    │2分許   │路244號 │      │吳能通持用之門│        │刑拾陸年陸月，扣案│
│    │        │吳能通住│      │號0000000000，│        │如附表四編號4 所示│
│    │        │處內    │      │與之聯繫後，相│        │之物，沒收銷燬之；│
│    │        │        │      │約於左列時、地│        │扣案如附表四編號1 │
│    │        │        │      │碰面，再由林政│        │至3 、7 、9 所示之│
│    │        │        │      │達當場交付1000│        │物，均沒收之；扣案│
│    │        │        │      │元現金予吳能通│        │販毒所得新臺幣壹仟│
│    │        │        │      │，吳能通則當場│        │元沒收之，如全部或│
│    │        │        │      │交付少量海洛因│        │一部不能沒收時，以│
│    │        │        │      │予林政達。    │        │其財產抵償之。    │
│    │        │        │      │              │        │                  │
├──┼────┼────┼───┼───────┼────┼─────────┤
│ 1 1│98年7月2│高雄市前│林政達│林政達持用門號│1,000元 │吳能通販賣第一級毒│
│    │6日12時2│鎮區新衙│      │0000000000撥打│        │品，累犯，處有期徒│
│    │4分許   │路244號 │      │吳能通持用之門│        │刑拾伍年捌月，扣案│
│    │        │吳能通住│      │號0000000000，│        │如附表四編號4 所示│
│    │        │處內    │      │與之聯繫後，相│        │之物，沒收銷燬之；│
│    │        │        │      │約於左列時、地│        │扣案如附表四編號1 │
│    │        │        │      │碰面，再由林政│        │至3 、7 、9 所示之│
│    │        │        │      │達當場交付1000│        │物，均沒收之；扣案│
│    │        │        │      │元現金予吳能通│        │販毒所得新臺幣壹仟│
│    │        │        │      │，吳能通則當場│        │元沒收之，如全部或│
│    │        │        │      │交付少量海洛因│        │一部不能沒收時，以│
│    │        │        │      │予林政達。    │        │其財產抵償之。    │
│    │        │        │      │              │        │                  │
├──┼────┼────┼───┼───────┼────┼─────────┤
│ 1 2│98年7月2│高雄市前│林政達│林政達持用門號│1,000元 │吳能通販賣第一級毒│
│    │7日10時5│鎮區新衙│      │0000000000撥打│        │品，累犯，處有期徒│
│    │3分許   │路244號 │      │吳能通持用之門│        │刑拾陸年陸月，扣案│
│    │        │吳能通住│      │號0000000000，│        │如附表四編號4 所示│
│    │        │處內    │      │與之聯繫後，相│        │之物，沒收銷燬之；│
│    │        │        │      │約於左列時、地│        │扣案如附表四編號1 │
│    │        │        │      │碰面，再由林政│        │至3 、7 、9 所示之│
│    │        │        │      │達當場交付1000│        │物，均沒收之；扣案│
│    │        │        │      │元現金予吳能通│        │販毒所得新臺幣壹仟│
│    │        │        │      │，吳能通則當場│        │元沒收之，如全部或│
│    │        │        │      │交付少量海洛因│        │一部不能沒收時，以│
│    │        │        │      │予林政達。    │        │其財產抵償之。    │
│    │        │        │      │              │        │                  │
├──┼────┼────┼───┼───────┼────┼─────────┤
│ 1 3│98年8月1│高雄市前│林政達│林政達持用門號│1,000元 │吳能通販賣第一級毒│
│    │日21時11│鎮區新衙│      │0000000000撥打│        │品，累犯，處有期徒│
│    │分許    │路244號 │      │吳能通持用之門│        │刑拾陸年陸月，扣案│
│    │        │吳能通住│      │號0000000000，│        │如附表四編號4 所示│
│    │        │處旁巷子│      │與之聯繫後，相│        │之物，沒收銷燬之；│
│    │        │內      │      │約於左列時、地│        │扣案如附表四編號1 │
│    │        │        │      │碰面，再由林政│        │至3 、7 、9 所示之│
│    │        │        │      │達當場交付1000│        │物，均沒收之；扣案│
│    │        │        │      │元現金予吳能通│        │販毒所得新臺幣壹仟│
│    │        │        │      │，吳能通則當場│        │元沒收之，如全部或│
│    │        │        │      │交付少量海洛因│        │一部不能沒收時，以│
│    │        │        │      │予林政達。    │        │其財產抵償之。    │
│    │        │        │      │              │        │                  │
├──┼────┼────┼───┼───────┼────┼─────────┤
│ 1 4│98年8月4│高雄市苓│林政達│林政達持用門號│2,000元 │吳能通販賣第一級毒│
│    │日14時30│雅區中正│      │0000000000撥打│        │品，累犯，處有期徒│
│    │分許    │一路捷運│      │吳能通持用之門│        │刑拾伍年拾月，扣案│
│    │        │技擊館站│      │號0000000000，│        │如附表四編號4 所示│
│    │        │出入口  │      │與之聯繫後，相│        │之物，沒收銷燬之；│
│    │        │        │      │約於左列時、地│        │扣案如附表四編號1 │
│    │        │        │      │碰面，再由林政│        │至3 、7 、9 所示之│
│    │        │        │      │達當場交付2000│        │物，均沒收之；扣案│
│    │        │        │      │元現金予吳能通│        │販毒所得新臺幣貳仟│
│    │        │        │      │，吳能通則當場│        │元沒收之，如全部或│
│    │        │        │      │交付少量海洛因│        │一部不能沒收時，以│
│    │        │        │      │予林政達。    │        │其財產抵償之。    │
│    │        │        │      │              │        │                  │
│    │        │        │      │              │        │                  │
├──┼────┼────┼───┼───────┼────┼─────────┤
│ 1 5│98年8月6│林政達位│林政達│林政達持用門號│1,000元 │吳能通販賣第一級毒│
│    │日23時許│於高雄市│      │0000000000撥打│        │品，累犯，處有期徒│
│    │        │前鎮區衙│      │吳能通持用之門│        │刑拾陸年陸月，扣案│
│    │        │竹三街29│      │號0000000000，│        │如附表四編號4 所示│
│    │        │巷住處之│      │與之聯繫後，相│        │之物，沒收銷燬之；│
│    │        │巷口    │      │約於左列時、地│        │扣案如附表四編號1 │
│    │        │        │      │碰面，再由林政│        │至3 、7 、9 所示之│
│    │        │        │      │達當場交付1000│        │物，均沒收之；扣案│
│    │        │        │      │元現金予吳能通│        │販毒所得新臺幣壹仟│
│    │        │        │      │，吳能通則當場│        │元沒收之，如全部或│
│    │        │        │      │交付少量海洛因│        │一部不能沒收時，以│
│    │        │        │      │予林政達。    │        │其財產抵償之。    │
│    │        │        │      │              │        │                  │
├──┼────┼────┼───┼───────┼────┼─────────┤
│ 1 6│98年8月9│高雄市前│林政達│林政達持用門號│1,000元 │吳能通販賣第一級毒│
│    │日16時43│鎮區新衙│      │0000000000撥打│        │品，累犯，處有期徒│
│    │分許    │路244號 │      │吳能通持用之門│        │刑拾陸年陸月，扣案│
│    │        │吳能通住│      │號0000000000，│        │如附表四編號4 所示│
│    │        │處內    │      │與之聯繫後，相│        │之物，沒收銷燬之；│
│    │        │        │      │約於左列時、地│        │扣案如附表四編號1 │
│    │        │        │      │碰面，再由林政│        │至3 、7 、9 所示之│
│    │        │        │      │達當場交付1000│        │物，均沒收之；扣案│
│    │        │        │      │元現金予吳能通│        │販毒所得新臺幣壹仟│
│    │        │        │      │，吳能通則當場│        │元沒收之，如全部或│
│    │        │        │      │交付少量海洛因│        │一部不能沒收時，以│
│    │        │        │      │予林政達。    │        │其財產抵償之。    │
│    │        │        │      │              │        │                  │
├──┼────┼────┼───┼───────┼────┼─────────┤
│ 1 7│98年8月 │高雄市前│林政達│林政達持用門號│1,000元 │吳能通販賣第一級毒│
│    │10日22  │金區市中│      │0000000000撥打│        │品，累犯，處有期徒│
│    │時18分許│路台灣高│      │吳能通持用之門│        │刑拾陸年陸月，扣案│
│    │        │雄地方法│      │號0000000000，│        │如附表四編號4 所示│
│    │        │院所在地│      │與之聯繫後，相│        │之物，沒收銷燬之；│
│    │        │之對面巷│      │約於左列時、地│        │扣案如附表四編號1 │
│    │        │子內    │      │碰面，再由林政│        │至3 、7 、9 所示之│
│    │        │        │      │達當場交付1000│        │物，均沒收之；扣案│
│    │        │        │      │元現金予吳能通│        │販毒所得新臺幣壹仟│
│    │        │        │      │，吳能通則當場│        │元沒收之，如全部或│
│    │        │        │      │交付少量海洛因│        │一部不能沒收時，以│
│    │        │        │      │予林政達。    │        │其財產抵償之。    │
│    │        │        │      │              │        │                  │
├──┼────┼────┼───┼───────┼────┼─────────┤
│ 1 8│98年8月1│高雄市前│林政達│林政達持用門號│1,000元 │吳能通販賣第一級毒│
│    │2日22時1│鎮區新衙│      │0000000000撥打│        │品，累犯，處有期徒│
│    │3分許   │路244號 │      │吳能通持用之門│        │刑拾陸年陸月，扣案│
│    │        │吳能通住│      │號0000000000，│        │如附表四編號4 所示│
│    │        │處內    │      │與之聯繫後，相│        │之物，沒收銷燬之；│
│    │        │        │      │約於左列時、地│        │扣案如附表四編號1 │
│    │        │        │      │碰面，再由林政│        │至3 、7 、9 所示之│
│    │        │        │      │達當場交付1000│        │物，均沒收之；扣案│
│    │        │        │      │元現金予吳能通│        │販毒所得新臺幣壹仟│
│    │        │        │      │，吳能通則當場│        │元沒收之，如全部或│
│    │        │        │      │交付少量海洛因│        │一部不能沒收時，以│
│    │        │        │      │予林政達。    │        │其財產抵償之。    │
│    │        │        │      │              │        │                  │
├──┼────┼────┼───┼───────┼────┼─────────┤
│ 1 9│98年8月1│高雄市前│林政達│林政達持用門號│2,000元 │吳能通販賣第一級毒│
│    │5日14時4│鎮區新衙│      │0000000000撥打│        │品，累犯，處有期徒│
│    │7分許   │路244號 │      │吳能通持用之門│        │刑拾伍年拾月，扣案│
│    │        │吳能通住│      │號0000000000，│        │如附表四編號4 所示│
│    │        │處內    │      │與之聯繫後，相│        │之物，沒收銷燬之；│
│    │        │        │      │約於左列時、地│        │扣案如附表四編號1 │
│    │        │        │      │碰面，再由林政│        │至3 、7 、9 所示之│
│    │        │        │      │達當場交付2000│        │物，均沒收之；扣案│
│    │        │        │      │元現金予吳能通│        │販毒所得新臺幣貳仟│
│    │        │        │      │，吳能通則當場│        │元沒收之，如全部或│
│    │        │        │      │交付少量海洛因│        │一部不能沒收時，以│
│    │        │        │      │予林政達。    │        │其財產抵償之。    │
│    │        │        │      │              │        │                  │
│    │        │        │      │              │        │                  │
├──┼────┼────┼───┼───────┼────┼─────────┤
│ 2 0│98年8月1│高雄市前│林政達│林政達持用門號│2,000元 │吳能通販賣第一級毒│
│    │8日10時5│鎮區草衙│      │0000000000撥打│        │品，累犯，處有期徒│
│    │5分許   │二路388 │      │吳能通持用之門│        │刑拾陸年捌月，扣案│
│    │        │號之青草│      │號0000000000，│        │如附表四編號4 所示│
│    │        │茶店門口│      │與之聯繫後，相│        │之物，沒收銷燬之；│
│    │        │        │      │約於左列時、地│        │扣案如附表四編號1 │
│    │        │        │      │碰面，再由林政│        │至3 、7 、9 所示之│
│    │        │        │      │達當場交付2000│        │物，均沒收之；扣案│
│    │        │        │      │元現金予吳能通│        │販毒所得新臺幣貳仟│
│    │        │        │      │，吳能通則當場│        │元沒收之，如全部或│
│    │        │        │      │交付少量海洛因│        │一部不能沒收時，以│
│    │        │        │      │予林政達。    │        │其財產抵償之。    │
│    │        │        │      │              │        │                  │
│    │        │        │      │              │        │                  │
├──┼────┼────┼───┼───────┼────┼─────────┤
│ 2 1│98年8月1│高雄市前│林政達│林政達持用門號│1,000元 │吳能通販賣第一級毒│
│    │8日15時2│鎮區草衙│      │0000000000撥打│        │品，累犯，處有期徒│
│    │分許    │二路388 │      │吳能通持用之門│        │刑拾陸年陸月，扣案│
│    │        │號之青草│      │號0000000000，│        │如附表四編號4 所示│
│    │        │茶店門口│      │與之聯繫後，相│        │之物，沒收銷燬之；│
│    │        │        │      │約於左列時、地│        │扣案如附表四編號1 │
│    │        │        │      │碰面，再由林政│        │至3 、7 、9 所示之│
│    │        │        │      │達當場交付1000│        │物，均沒收之；扣案│
│    │        │        │      │元現金予吳能通│        │販毒所得新臺幣壹仟│
│    │        │        │      │，吳能通則當場│        │元沒收之，如全部或│
│    │        │        │      │交付少量海洛因│        │一部不能沒收時，以│
│    │        │        │      │予林政達。    │        │其財產抵償之。    │
│    │        │        │      │              │        │                  │
├──┼────┼────┼───┼───────┼────┼─────────┤
│ 2 2│98年8月2│高雄市前│林政達│林政達持用門號│2,000元 │吳能通販賣第一級毒│
│    │0日22時1│鎮區新衙│      │0000000000撥打│        │品，累犯，處有期徒│
│    │7分許   │路244號 │      │吳能通持用之門│        │刑拾陸年捌月，扣案│
│    │        │吳能通住│      │號0000000000，│        │如附表四編號4 所示│
│    │        │處內    │      │與之聯繫後，相│        │之物，沒收銷燬之；│
│    │        │        │      │約於左列時、地│        │扣案如附表四編號1 │
│    │        │        │      │碰面，再由林政│        │至3 、7 、9 所示之│
│    │        │        │      │達當場交付2000│        │物，均沒收之；扣案│
│    │        │        │      │元現金予吳能通│        │販毒所得新臺幣貳仟│
│    │        │        │      │，吳能通則當場│        │元沒收之，如全部或│
│    │        │        │      │交付少量海洛因│        │一部不能沒收時，以│
│    │        │        │      │予林政達。    │        │其財產抵償之。    │
│    │        │        │      │              │        │                  │
│    │        │        │      │              │        │                  │
├──┼────┼────┼───┼───────┼────┼─────────┤
│ 2 3│98年7月2│高雄市前│王櫻砡│王櫻砡持用門號│1,000元 │吳能通販賣第一級毒│
│    │6日2時25│鎮區一心│      │0000000000撥打│        │品，累犯，處有期徒│
│    │分許    │路與民權│      │吳能通持用之門│        │刑拾陸年陸月，扣案│
│    │        │路口之「│      │號0000000000，│        │如附表四編號4 所示│
│    │        │威寶電信│      │與之聯繫後，相│        │之物，沒收銷燬之；│
│    │        │」前    │      │約於左列時、地│        │扣案如附表四編號1 │
│    │        │        │      │碰面，再由王櫻│        │至3 、7 、9 所示之│
│    │        │        │      │砡當場交付1000│        │物，均沒收之；扣案│
│    │        │        │      │元現金予吳能通│        │販毒所得新臺幣壹仟│
│    │        │        │      │，吳能通則當場│        │元沒收之，如全部或│
│    │        │        │      │交付少量海洛因│        │一部不能沒收時，以│
│    │        │        │      │予王櫻砡。    │        │其財產抵償之。    │
│    │        │        │      │              │        │                  │
├──┼────┼────┼───┼───────┼────┼─────────┤
│ 2 4│98年7月2│高雄市前│王櫻砡│王櫻砡持用門號│1,000元 │吳能通販賣第一級毒│
│    │9日1時許│鎮區一心│      │0000000000撥打│        │品，累犯，處有期徒│
│    │        │路與復興│      │吳能通持用之門│        │刑拾陸年陸月，扣案│
│    │        │路口之某│      │號0000000000，│        │如附表四編號4 所示│
│    │        │彩券行前│      │與之聯繫後，相│        │之物，沒收銷燬之；│
│    │        │        │      │約於左列時、地│        │扣案如附表四編號1 │
│    │        │        │      │碰面，再由王櫻│        │至3 、7 、9 所示之│
│    │        │        │      │砡當場交付1000│        │物，均沒收之；扣案│
│    │        │        │      │元現金予吳能通│        │販毒所得新臺幣壹仟│
│    │        │        │      │，吳能通則當場│        │元沒收之，如全部或│
│    │        │        │      │交付少量海洛因│        │一部不能沒收時，以│
│    │        │        │      │予王櫻砡。    │        │其財產抵償之。    │
│    │        │        │      │              │        │                  │
├──┼────┼────┼───┼───────┼────┼─────────┤
│ 2 5│98年7月3│高雄市前│王櫻砡│王櫻砡持用門號│1,000元 │吳能通販賣第一級毒│
│    │0日5時4 │鎮區二聖│      │0000000000撥打│        │品，累犯，處有期徒│
│    │分許    │路與光華│      │吳能通持用之門│        │刑拾陸年陸月，扣案│
│    │        │路口    │      │號0000000000，│        │如附表四編號4 所示│
│    │        │        │      │與之聯繫後，相│        │之物，沒收銷燬之；│
│    │        │        │      │約於左列時、地│        │扣案如附表四編號1 │
│    │        │        │      │碰面，再由王櫻│        │至3 、7 、9 所示之│
│    │        │        │      │砡當場交付1000│        │物，均沒收之；扣案│
│    │        │        │      │元現金予吳能通│        │販毒所得新臺幣壹仟│
│    │        │        │      │，吳能通則當場│        │元沒收之，如全部或│
│    │        │        │      │交付少量海洛因│        │一部不能沒收時，以│
│    │        │        │      │予王櫻砡。    │        │其財產抵償之。    │
│    │        │        │      │              │        │                  │
├──┼────┼────┼───┼───────┼────┼─────────┤
│ 2 6│98年8月1│高雄市前│王櫻砡│王櫻砡持用門號│1,000元 │吳能通販賣第一級毒│
│    │日21時14│鎮區德昌│      │0000000000門號│        │品，累犯，處有期徒│
│    │分許    │路吳能通│      │撥打吳能通持用│        │刑拾陸年陸月，扣案│
│    │        │住處後方│      │之門號00000000│        │如附表四編號4 所示│
│    │        │之「一流│      │82，與之聯繫後│        │之物，沒收銷燬之；│
│    │        │檳榔攤」│      │，相約於左列時│        │扣案如附表四編號1 │
│    │        │旁巷子內│      │、地碰面，再由│        │至3 、7 、9 所示之│
│    │        │        │      │王櫻砡當場交付│        │物，均沒收之；扣案│
│    │        │        │      │1000元現金予吳│        │販毒所得新臺幣壹仟│
│    │        │        │      │能通，吳能通則│        │元沒收之，如全部或│
│    │        │        │      │當場交付少量海│        │一部不能沒收時，以│
│    │        │        │      │洛因予王櫻砡。│        │其財產抵償之。    │
│    │        │        │      │              │        │                  │
├──┼────┼────┼───┼───────┼────┼─────────┤
│ 2 7│98年8月3│高雄縣鳳│王櫻砡│王櫻砡持用門號│500元   │吳能通販賣第一級毒│
│    │日17時10│山市田衙│      │0000000000撥打│        │品，累犯，處有期徒│
│    │分許    │路72 號 │      │吳能通持用之門│        │刑拾陸年肆月，扣案│
│    │        │王櫻砡之│      │號0000000000，│        │如附表四編號4 所示│
│    │        │住處    │      │與之聯繫後，由│        │之物，沒收銷燬之；│
│    │        │        │      │吳能通將售價50│        │扣案如附表四編號1 │
│    │        │        │      │0 元之少量海洛│        │至3 、7 、9 所示之│
│    │        │        │      │因放在左列地點│        │物，均沒收之；扣案│
│    │        │        │      │之門口信箱內，│        │販毒所得新臺幣伍佰│
│    │        │        │      │再由王櫻砡於日│        │元沒收之，如全部或│
│    │        │        │      │後已償還500 元│        │一部不能沒收時，以│
│    │        │        │      │予吳能通。    │        │其財產抵償之。    │
│    │        │        │      │              │        │                  │
│    │        │        │      │              │        │                  │
├──┼────┼────┼───┼───────┼────┼─────────┤
│ 2 8│98年8月4│高雄縣鳳│王櫻砡│王櫻砡持用門號│1,000元 │吳能通販賣第一級毒│
│    │日2時12 │山市田衙│      │0000000000撥打│        │品，累犯，處有期徒│
│    │分許    │路72 號 │      │吳能通持用之門│        │刑拾陸年陸月，扣案│
│    │        │王櫻砡之│      │號0000000000，│        │如附表四編號4 所示│
│    │        │住處前  │      │與之聯繫後，相│        │之物，沒收銷燬之；│
│    │        │        │      │約於左列時、地│        │扣案如附表四編號1 │
│    │        │        │      │碰面，再由王櫻│        │至3 、7 、9 所示之│
│    │        │        │      │砡當場交付1000│        │物，均沒收之；扣案│
│    │        │        │      │元現金予吳能通│        │販毒所得新臺幣壹仟│
│    │        │        │      │，吳能通則當場│        │元沒收之，如全部或│
│    │        │        │      │交付少量海洛因│        │一部不能沒收時，以│
│    │        │        │      │予王櫻砡。    │        │其財產抵償之。    │
│    │        │        │      │              │        │                  │
├──┼────┼────┼───┼───────┼────┼─────────┤
│ 2 9│98年8月2│高雄市前│王櫻砡│王櫻砡持用門號│1,000元 │吳能通販賣第一級毒│
│    │7日17時1│鎮區一心│      │0000000000撥打│        │品，累犯，處有期徒│
│    │4分許   │路與民權│      │吳能通持用之門│        │刑拾陸年陸月，扣案│
│    │        │路口旁巷│      │號0000000000，│        │如附表四編號4 所示│
│    │        │子內    │      │與之聯繫後，相│        │之物，沒收銷燬之；│
│    │        │        │      │約於左列時、地│        │扣案如附表四編號1 │
│    │        │        │      │碰面，再由王櫻│        │至3 、7 、9 所示之│
│    │        │        │      │砡當場交付1000│        │物，均沒收之；扣案│
│    │        │        │      │元現金予吳能通│        │販毒所得新臺幣壹仟│
│    │        │        │      │，吳能通則當場│        │元沒收之，如全部或│
│    │        │        │      │交付少量海洛因│        │一部不能沒收時，以│
│    │        │        │      │予王櫻砡。    │        │其財產抵償之。    │
│    │        │        │      │              │        │                  │
└──┴────┴────┴───┴───────┴────┴─────────┘
附表二(高淑珍部分)
┌──┬────┬────┬───┬───────┬────┬─────────┐
│編號│犯罪時間│犯罪地點│買受人│交易方法      │犯罪所得│宣告刑            │
│    │        │        │      │              │( 新臺幣│                  │
│    │        │        │      │              │，下同) │                  │
├──┼────┼────┼───┼───────┼────┼─────────┤
│ 1  │98年8月1│高雄市前│林政達│林政達持用門號│1,000元 │高淑珍共同販賣第一│
│    │6 日15時│鎮區新衙│      │0000000000撥打│        │毒品，處有期徒刑拾│
│    │47分許  │路244號 │      │吳能通持用之門│        │伍年拾月；扣案如附│
│    │        │吳能通住│      │號0000000000，│        │表四編號3 所示之物│
│    │        │處內    │      │，欲與吳能通聯│        │，沒收銷燬之；未扣│
│    │        │        │      │繫，惟係由高淑│        │案販毒所得新臺幣壹│
│    │        │        │      │珍接聽。林政達│        │仟元與吳能通連帶沒│
│    │        │        │      │表示欲購買海洛│        │收，如全部或一部不│
│    │        │        │      │因後，即與高淑│        │能沒收時，以高淑珍│
│    │        │        │      │珍相約於左列時│        │與吳能通之財產連帶│
│    │        │        │      │、地碰面，再由│        │抵償之。          │
│    │        │        │      │林政達當場交付│        │                  │
│    │        │        │      │1000元現金予高│        │                  │
│    │        │        │      │淑珍，高淑珍則│        │                  │
│    │        │        │      │當場交付少量海│        │                  │
│    │        │        │      │洛因予林政達。│        │                  │
│    │        │        │      │              │        │                  │
├──┼────┼────┼───┼───────┼────┼─────────┤
│ 2  │98年8月 │高雄市前│王櫻砡│王櫻砡持用門號│1,000元 │高淑珍共同販賣第一│
│    │18 日8時│鎮區新衙│      │0000000000撥打│        │毒品，處有期徒刑拾│
│    │40分許  │路244號 │      │吳能通持用之門│        │伍年拾月；扣案如附│
│    │        │吳能通住│      │號0000000000，│        │表四編號3 所示之物│
│    │        │處旁巷口│      │與之聯繫後，相│        │，沒收銷燬之；未扣│
│    │        │        │      │約於左列時、地│        │案販毒所得新臺幣壹│
│    │        │        │      │碰面，惟因吳能│        │仟元與吳能通連帶沒│
│    │        │        │      │通不克前往，遂│        │收，如全部或一部不│
│    │        │        │      │告知王櫻砡將由│        │能沒收時，以高淑珍│
│    │        │        │      │高淑珍前往左列│        │與吳能通之財產連帶│
│    │        │        │      │地點與之交易。│        │抵償之。          │
│    │        │        │      │高淑珍遂依吳能│        │                  │
│    │        │        │      │通指示而於左列│        │                  │
│    │        │        │      │時、地交付少量│        │                  │
│    │        │        │      │海洛因予王櫻砡│        │                  │
│    │        │        │      │，王櫻砡則當場│        │                  │
│    │        │        │      │交付1000元現金│        │                  │
│    │        │        │      │予高淑珍。    │        │                  │
└──┴────┴────┴───┴───────┴────┴─────────┘
附表三 (洪如玉部分)
┌──┬────┬────┬───┬───────┬────┬─────────┐
│編號│犯罪時間│犯罪地點│買受人│交易方法      │犯罪所得│宣告刑            │
│    │        │        │      │              │( 新臺幣│                  │
│    │        │        │      │              │，下同) │                  │
├──┼────┼────┼───┼───────┼────┼─────────┤
│ 1  │98年7月1│高雄市前│林燕華│林燕華持用門號│500元   │洪如玉販賣第一級毒│
│    │0日13時 │鎮區草衙│      │0000000000撥打│        │品，累犯，處有期徒│
│    │許      │二路388 │      │洪如玉持用之門│        │刑拾伍年捌月；扣案│
│    │        │號之青草│      │號0000000000，│        │如附表四編號21至24│
│    │        │茶店門口│      │與之聯繫後，相│        │所示之物，均沒收銷│
│    │        │        │      │約於左列時、地│        │燬之；扣案如附表四│
│    │        │        │      │碰面，再由林燕│        │編號16至19、26、29│
│    │        │        │      │華當場交付500 │        │ 至31所示之物，均 │
│    │        │        │      │元現金予洪如玉│        │沒收之；扣案販毒所│
│    │        │        │      │，洪如玉則當場│        │得新臺幣伍佰元沒收│
│    │        │        │      │交付少量海洛因│        │之。              │
│    │        │        │      │予林燕華。    │        │                  │
│    │        │        │      │              │        │                  │
├──┼────┼────┼───┼───────┼────┼─────────┤
│ 2  │98年7月1│高雄市前│林燕華│林燕華持用門號│500元   │洪如玉販賣第一級毒│
│    │0日17時3│鎮區草衙│      │0000000000撥打│        │品，累犯，處有期徒│
│    │0分許   │二路388 │      │洪如玉持用之門│        │刑拾伍年捌月；扣案│
│    │        │號之青草│      │號0000000000，│        │如附表四編號21至24│
│    │        │茶店門口│      │與之聯繫後，相│        │所示之物，均沒收銷│
│    │        │        │      │約於左列時、地│        │燬之；扣案如附表四│
│    │        │        │      │碰面，再由林燕│        │編號16至19、26 、2│
│    │        │        │      │華當場交付500 │        │9至31所示之物，均 │
│    │        │        │      │元現金予洪如玉│        │沒收之；扣案販毒所│
│    │        │        │      │，洪如玉則當場│        │得新臺幣伍佰元沒收│
│    │        │        │      │交付少量海洛因│        │之。              │
│    │        │        │      │予林燕華。    │        │                  │
│    │        │        │      │              │        │                  │
├──┼────┼────┼───┼───────┼────┼─────────┤
│ 3  │98年7月1│高雄市前│林燕華│林燕華持用門號│1,000元 │洪如玉販賣第一級毒│
│    │0日20時 │鎮區草衙│      │0000000000撥打│        │品，累犯，處有期徒│
│    │許      │二路388 │      │洪如玉持用之門│        │刑拾伍年拾月；扣案│
│    │        │號之青草│      │號0000000000，│        │如附表四編號21至24│
│    │        │茶店門口│      │與之聯繫後，相│        │所示之物，均沒收銷│
│    │        │        │      │約於左列時、地│        │燬之；扣案如附表四│                        │          │
│    │        │        │      │碰面，再由林燕│        │編號16至19、26 、2│
│    │        │        │      │華當場交付500 │        │9至31所示之物，均 │
│    │        │        │      │元現金予洪如玉│        │沒收之；扣案販毒所│
│    │        │        │      │，洪如玉則當場│        │得新臺幣壹仟元沒收│
│    │        │        │      │交付少量海洛因│        │之。              │
│    │        │        │      │（1000元之量）│        │                  │
│    │        │        │      │予林燕華，而林│        │                  │
│    │        │        │      │燕華仍欠洪如玉│        │                  │
│    │        │        │      │500 元。      │        │                  │
├──┼────┼────┼───┼───────┼────┼─────────┤
│ 4  │98年7月1│高雄市前│林燕華│林燕華以市內電│500元   │洪如玉販賣第一級毒│
│    │1日14時 │鎮區草衙│      │話號碼00-00000│        │品，累犯，處有期徒│
│    │許      │二路388 │      │29撥打洪如玉持│        │刑拾伍年捌月；扣案│
│    │        │號2樓洪 │      │用之門號098685│        │如附表四編號21至24│
│    │        │如玉租屋│      │2383，與之聯繫│        │所示之物，均沒收銷│
│    │        │處內    │      │後，相約於左列│        │燬之；扣案如附表四│
│    │        │        │      │時、地碰面，再│        │編號16至19、26、29│
│    │        │        │      │由林燕華當場交│        │ 至31所示之物，均 │
│    │        │        │      │付500 元現金予│        │沒收之；扣案販毒所│
│    │        │        │      │洪如玉清償前次│        │得新臺幣伍佰元沒收│
│    │        │        │      │交易之債務，洪│        │之。              │
│    │        │        │      │如玉則當場交付│        │                  │
│    │        │        │      │少量海洛因（  │        │                  │
│    │        │        │      │1000 元 之量）│        │                  │
│    │        │        │      │予林燕華，故林│        │                  │
│    │        │        │      │燕華仍欠洪如玉│        │                  │
│    │        │        │      │500 元。林燕華│        │                  │
│    │        │        │      │則於98 年7月12│        │                  │
│    │        │        │      │日7 時18分許，│        │                  │
│    │        │        │      │與洪如玉聯繫後│        │                  │
│    │        │        │      │，至洪如玉租屋│        │                  │
│    │        │        │      │處清償該500 元│        │                  │
│    │        │        │      │欠款。        │        │                  │
├──┼────┼────┼───┼───────┼────┼─────────┤
│ 5  │98年7月1│高雄市前│林燕華│林燕華持用門號│200元   │洪如玉販賣第二級毒│
│    │3日11時2│鎮區草衙│      │0000000000撥打│        │品，累犯，處有期徒│
│    │0分許   │二路388 │      │洪如玉持用之門│        │刑年捌月；扣案如│
│    │        │號2樓洪 │      │號0000000000，│        │附表四編號21至24所│
│    │        │如玉租屋│      │與之聯繫後，相│        │示之物，均沒收銷燬│
│    │        │處內    │      │約於左列時、地│        │之；扣案如附表四編│
│    │        │        │      │碰面，再由林燕│        │號16至19、26、29至│
│    │        │        │      │華當場交付200 │        │31所示之物，均沒收│
│    │        │        │      │元現金予洪如玉│        │之；扣案販毒所得新│
│    │        │        │      │，洪如玉則當場│        │臺幣貳佰元沒收之。│
│    │        │        │      │交付少量甲基安│        │                  │
│    │        │        │      │非他命予林燕華│        │                  │
│    │        │        │      │。            │        │                  │
├──┼────┼────┼───┼───────┼────┼─────────┤
│ 6  │98年7月1│高雄市前│林燕華│林燕華先、後持│1,000元 │洪如玉販賣第一級毒│
│    │3日18時 │鎮區漁港│      │用門號00000000│        │品，累犯，處有期徒│
│    │許      │中二街「│      │97、0000000000│        │刑拾伍年拾月；扣案│
│    │        │小貝文幼│      │撥打洪如玉持用│        │如附表四編號21至24│
│    │        │稚園」前│      │之門號00000000│        │所示之物，均沒收銷│
│    │        │        │      │83，與之聯繫後│        │燬之；扣案如附表四│
│    │        │        │      │，相約於左列時│        │編號16至19、26、29│
│    │        │        │      │、地碰面，再由│        │ 至31所示之物，均 │
│    │        │        │      │林燕華當場交付│        │沒收之；扣案販毒所│
│    │        │        │      │500 元現金予洪│        │得新臺幣壹仟元沒收│
│    │        │        │      │如玉，洪如玉則│        │之。              │
│    │        │        │      │當場交付少量海│        │                  │
│    │        │        │      │洛因（500 元之│        │                  │
│    │        │        │      │量）及甲基安非│        │                  │
│    │        │        │      │他命（500 元之│        │                  │
│    │        │        │      │量）予林燕華，│        │                  │
│    │        │        │      │林燕華則尚積欠│        │                  │
│    │        │        │      │洪如玉500 元，│        │                  │
│    │        │        │      │復於98年7 月14│        │                  │
│    │        │        │      │日11時19分許聯│        │                  │
│    │        │        │      │繫洪如玉後清償│        │                  │
│    │        │        │      │欠款。        │        │                  │
│    │        │        │      │              │        │                  │
├──┼────┼────┼───┼───────┼────┼─────────┤
│ 7  │98年7月2│高雄市前│林燕華│林燕華以市內電│500元   │洪如玉販賣第一級毒│
│    │8日13時 │鎮區草衙│      │話號碼00-00000│        │品，累犯，處有期徒│
│    │24分許  │二路388 │      │29撥打洪如玉持│        │刑拾伍年捌月；扣案│
│    │        │號2樓洪 │      │用之門號098685│        │如附表四編號21至24│
│    │        │如玉租屋│      │2383，與之聯繫│        │所示之物，均沒收銷│
│    │        │處      │      │後，相約於左列│        │燬之；扣案如附表四│
│    │        │        │      │時、地碰面，再│        │編號16至19、26、  │
│    │        │        │      │由林燕華當場交│        │29 至31所示之物   │
│    │        │        │      │付500 元現金予│        │，均沒收之；扣案販│
│    │        │        │      │洪如玉以清償先│        │毒所得新臺幣伍佰元│
│    │        │        │      │前購買毒品之欠│        │沒收之。          │
│    │        │        │      │款，洪如玉則當│        │                  │
│    │        │        │      │場交付少量海洛│        │                  │
│    │        │        │      │因（500 元之量│        │                  │
│    │        │        │      │）予林燕華，由│        │                  │
│    │        │        │      │林燕華再積欠洪│        │                  │
│    │        │        │      │如玉500 元。  │        │                  │
├──┼────┼────┼───┼───────┼────┼─────────┤
│ 8  │98年7月2│高雄市前│林燕華│林燕華持用門號│500元   │洪如玉販賣第一級毒│
│    │9日17時5│鎮區草衙│      │0000000000撥打│        │品，累犯，處有期徒│
│    │2分許   │二路388 │      │洪如玉持用之門│        │刑拾伍年捌月；扣案│
│    │        │號2樓洪 │      │號0000000000，│        │如附表四編號21至24│
│    │        │如玉租屋│      │與之聯繫後，相│        │所示之物，均沒收銷│
│    │        │處      │      │約於左列時、地│        │燬之；扣案如附表四│
│    │        │        │      │碰面，再由林燕│        │編號16至19、26、  │
│    │        │        │      │華先當場交付  │        │29 至31所示之物   │
│    │        │        │      │500 元現金予洪│        │，均沒收之；扣案販│
│    │        │        │      │如玉以清償先前│        │毒所得新臺幣伍佰元│
│    │        │        │      │購買毒品之欠款│        │沒收之。          │
│    │        │        │      │，洪如玉則再當│        │                  │
│    │        │        │      │場交付少量海洛│        │                  │
│    │        │        │      │因（500 元之量│        │                  │
│    │        │        │      │）予林燕華，由│        │                  │
│    │        │        │      │林燕華再積欠洪│        │                  │
│    │        │        │      │如玉500 元。  │        │                  │
├──┼────┼────┼───┼───────┼────┼─────────┤
│ 9  │98年7月3│高雄市前│林燕華│林燕華持用門號│500元   │洪如玉販賣第一級毒│
│    │0日0時23│鎮區佛公│      │0000000000撥打│        │品，累犯，處有期徒│
│    │分許    │國小大門│      │洪如玉持用之門│        │刑拾伍年捌月；扣案│
│    │        │口      │      │號0000000000，│        │如附表四編號21至24│
│    │        │        │      │與之聯繫後，相│        │所示之物，均沒收銷│
│    │        │        │      │約於左列時、地│        │燬之；扣案如附表四│
│    │        │        │      │碰面，由洪如玉│        │編號16至19、26、  │
│    │        │        │      │當場交付少量海│        │29 至31所示之物   │
│    │        │        │      │洛因（500 元之│        │，均沒收之；扣案販│
│    │        │        │      │量）予林燕華。│        │毒所得新臺幣伍佰元│
│    │        │        │      │              │        │沒收之。          │
│    │        │        │      │              │        │                  │
│    │        │        │      │              │        │                  │
├──┼────┼────┼───┼───────┼────┼─────────┤
│ 1 0│98年8月2│高雄市前│葉杏蓉│葉杏蓉持用門號│        │洪如玉販賣第二級毒│
│    │6日20時3│鎮區德昌│      │0000000000撥打│        │品，累犯，處有期徒│
│    │0分許   │街及同安│      │洪如玉持用之門│        │刑柒年月；扣案如│
│    │        │路口附近│      │號0000000000，│        │附表四編號21至24  │
│    │        │之統一超│      │與之聯繫後，相│行動電話│所示之物，均沒收銷│
│    │        │商前    │      │約於左列時、地│門號SIM │燬之；扣案如附表四│
│    │        │        │      │碰面，由洪如玉│卡1 枚（│編號16至19、26、29│
│    │        │        │      │當場交付毛重  │尚未交付│至31所示之物，均沒│
│    │        │        │      │0.4 公克之甲基│）      │收之。            │
│    │        │        │      │安非他命1 小包│        │                  │
│    │        │        │      │（驗後淨重0.15│        │                  │
│    │        │        │      │公克）予葉杏蓉│        │                  │
│    │        │        │      │，並約明葉杏蓉│        │                  │
│    │        │        │      │必須提供一行動│        │                  │
│    │        │        │      │電話門號SIM 卡│        │                  │
│    │        │        │      │予洪如玉使用作│        │                  │
│    │        │        │      │為購買甲基安非│        │                  │
│    │        │        │      │他命之代價。  │        │                  │
│    │        │        │      │              │        │                  │
├──┼────┼────┼───┼───────┼────┼─────────┤
│ 1 1│98年8月1│高雄市前│陳孟鎧│陳孟鎧持用門號│2,000元 │洪如玉販賣第二級毒│
│    │3日11時 │鎮區草衙│      │0000000000撥打│        │品，累犯，處有期徒│
│    │許      │二路388 │      │洪如玉持用之門│        │刑柒年肆月；扣案如│
│    │        │號2樓洪 │      │號0000000000，│        │附表四編號21至24  │
│    │        │如玉租屋│      │與之聯繫後，相│        │所示之物，均沒收銷│
│    │        │處樓下  │      │約由洪如玉將售│        │燬；扣案如附表四編│
│    │        │        │      │價為2000元之量│        │號16至19、26、29  │
│    │        │        │      │之甲基安非他命│        │至31所示之物，均沒│
│    │        │        │      │藏放在一萬寶路│        │收之；扣案販毒所得│
│    │        │        │      │牌空香菸盒內之│        │新臺幣貳仟元沒收之│
│    │        │        │      │後，再將菸盒藏│        │。                │
│    │        │        │      │放在左列地點之│        │                  │
│    │        │        │      │門後箱子內，再│        │                  │
│    │        │        │      │由陳孟鎧自行取│        │                  │
│    │        │        │      │走該菸盒。而陳│        │                  │
│    │        │        │      │孟鎧於翌日再將│        │                  │
│    │        │        │      │2000元現金放入│        │                  │
│    │        │        │      │菸盒及放回上述│        │                  │
│    │        │        │      │之門後箱子內，│        │                  │
│    │        │        │      │再通知洪如玉取│        │                  │
│    │        │        │      │走該現金。    │        │                  │
├──┼────┼────┼───┼───────┼────┼─────────┤
│ 1 2│98年8月1│高雄市前│陳孟鎧│陳孟鎧持用門號│        │洪如玉販賣第二級毒│
│    │4日21時3│鎮區草衙│      │0000000000撥打│        │品，累犯，處有期徒│
│    │0分許   │二路388 │      │洪如玉持用之門│        │刑柒年肆月；扣案如│
│    │        │號洪如玉│      │號0000000000，│        │附表四編號21至24  │
│    │        │租屋處附│      │與之聯繫後，相│        │所示之物，均沒收銷│
│    │        │近巷口  │      │約於左列時、地│2000元  │燬之；扣案如附表四│
│    │        │        │      │碰面，由洪如玉│        │編號16至19、26 、 │
│    │        │        │      │當場交付售價為│        │29至31所示之物，均│
│    │        │        │      │2000元之量之甲│        │沒收之；扣案販毒所│
│    │        │        │      │基安非他命予陳│        │得新臺幣貳仟元沒收│
│    │        │        │      │孟鎧，陳孟鎧則│        │之。              │
│    │        │        │      │積欠洪如玉購買│        │                  │
│    │        │        │      │上述甲基安非他│        │                  │
│    │        │        │      │命所需之金錢。│        │                  │
│    │        │        │      │              │        │                  │
├──┼────┼────┼───┼───────┼────┼─────────┤
│ 1 3│98年8月1│高雄市前│陳孟鎧│陳孟鎧持用門號│1,000元 │洪如玉販賣第二級毒│
│    │6日2時許│鎮區草衙│      │0000000000撥打│        │品，累犯，處有期徒│
│    │        │二路388 │      │洪如玉持用之門│        │刑柒年月；扣案如│
│    │        │號2樓洪 │      │號0000000000，│        │附表四編號21至24  │
│    │        │如玉租屋│      │與之聯繫後，相│        │所示之物，均沒收銷│
│    │        │處內    │      │約於左列時、地│        │燬之；扣案如附表四│
│    │        │        │      │碰面，由陳孟鎧│        │編號16至19、26 、 │
│    │        │        │      │當場交付1000元│        │29至31所示之物，均│
│    │        │        │      │現金予洪如玉，│        │沒收之；扣案販毒所│
│    │        │        │      │洪如玉則交付售│        │得新臺幣壹仟元沒收│
│    │        │        │      │價1000元之量之│        │之。              │
│    │        │        │      │甲基安非他命予│        │                  │
│    │        │        │      │陳孟鎧。      │        │                  │
└──┴────┴────┴───┴───────┴────┴─────────┘
附表四
┌──┬─────────────────────────┬────┐
│編號│扣押物品                                          │所有人  │
├──┼─────────────────────────┼────┤
│ 1  │行動電話三星ANYCALL壹支<IMEI：000000000000000>    │吳能通  │
├──┼─────────────────────────┼────┤
│ 2  │SIM卡壹枚<門號：0000000000>                       │吳能通  │
├──┼─────────────────────────┼────┤
│ 3  │電子磅秤壹台                                      │吳能通  │
├──┼─────────────────────────┼────┤
│ 4  │海洛因貳包(總淨重1.75公克)                        │吳能通  │
├──┼─────────────────────────┼────┤
│ 5  │甲基安非他命肆包( 毛重3.69公克、0.87公克、0.87公克│吳能通  │
│    │、0.36公克)                                       │        │
├──┼─────────────────────────┼────┤
│ 6  │大麻成分煙草貳包(總淨重0.76公克)                  │吳能通  │
├──┼─────────────────────────┼────┤
│ 7  │分裝毒品鏟子伍支                                  │吳能通  │
├──┼─────────────────────────┼────┤
│ 8  │殘留海洛英粉末夾鍊袋伍只                          │吳能通  │
├──┼─────────────────────────┼────┤
│ 9  │分裝毒品空夾鍊帶壹包                              │吳能通  │
├──┼─────────────────────────┼────┤
│ 10 │新台幣伍仟元(仟元鈔肆張、伍佰元鈔貳張)            │吳能通  │
├──┼─────────────────────────┼────┤
│ 11 │安非他命壹包(毛重0.29公克)                        │高淑珍  │
├──┼─────────────────────────┼────┤
│ 12 │海洛英滲煙草貳包(毛重0.58公克、0.22公克)          │高淑珍  │
├──┼─────────────────────────┼────┤
│ 13 │殘留海洛英粉末夾鍊袋壹只                          │高淑珍  │
├──┼─────────────────────────┼────┤
│ 14 │殘留海洛因粉末夾鍊袋壹只                          │洪如玉  │
├──┼─────────────────────────┼────┤
│ 15 │滲入海洛因粉末香煙MARLBORO壹支                    │洪如玉  │
├──┼─────────────────────────┼────┤
│ 16 │電子磅秤AMPUT壹台                                 │洪如玉  │
├──┼─────────────────────────┼────┤
│ 17 │威寶電信SIM卡壹枚                                 │洪如玉  │
│    │<序號：000000000000000，門號：0000000000>         │        │
├──┼─────────────────────────┼────┤
│ 18 │威寶電信SIM卡壹枚                                 │洪如玉  │
│    │<序號：000000000000000，門號：0000000000，密碼：  │        │
│    │5566>                                             │        │
├──┼─────────────────────────┼────┤
│ 19 │威寶電信SIM卡壹枚                                 │洪如玉  │
│    │< 序號：000000000000000，門號：0000000000，密碼： │        │
│    │640416>                                           │        │
├──┼─────────────────────────┼────┤
│ 20 │新台幣壹萬玖仟伍佰元( 仟元鈔拾玖張、伍佰元鈔壹張) │洪如玉  │
├──┼─────────────────────────┼────┤
│ 21 │安非他命夾鏈袋拾貳包<毛重0.35公克共7包、毛重0.29  │洪如玉  │        │
│    │公克1包、毛重0.21公克1包、毛重0.18公克1包、毛重   │        │
│    │2.43公克1包、毛重3.64公克1包，總毛重9.2公克>      │        │
├──┼─────────────────────────┼────┤
│ 22 │玻璃罐裝之塊狀海洛因壹罐及塊狀海洛因夾鏈袋壹包    │洪如玉  │
│    │<合計淨重1.14公克，純度78.03％，純質淨重0.89公克> │        │
├──┼─────────────────────────┼────┤
│ 23 │海洛因夾鏈袋捌包                                  │洪如玉  │
│    │<合計淨重1.01公克，純度25.04％，純質淨重0.25公克> │        │
├──┼─────────────────────────┼────┤
│ 24 │含微量海洛因粉末夾鏈袋壹包(淨重0.60公克)          │洪如玉  │
├──┼─────────────────────────┼────┤
│ 25 │摻有海洛因之香煙貳支                              │洪如玉  │
├──┼─────────────────────────┼────┤
│ 26 │電子磅秤壹台                                      │洪如玉  │
├──┼─────────────────────────┼────┤
│ 27 │甲基安非他命殘渣袋貳包                            │洪如玉  │
├──┼─────────────────────────┼────┤
│ 28 │海洛因殘渣袋包                                  │洪如玉  │
├──┼─────────────────────────┼────┤
│ 29 │裝毒品皮包壹個                                    │洪如玉  │
├──┼─────────────────────────┼────┤
│ 30 │空夾鏈袋壹包                                      │洪如玉  │
├──┼─────────────────────────┼────┤
│ 31 │販賣毒品帳本壹本                                  │洪如玉  │
├──┼─────────────────────────┼────┤
│ 32 │新台幣壹萬玖仟元(仟元鈔壹拾玖張)                  │洪如玉  │
└──┴─────────────────────────┴────┘
附表五
┌────────────────────────────────────┐
│犯罪事實欄一、(一)部分：                                                │
├──┬─────┬─────┬────┬────────────┬───┤
│編號│監察、調閱│非監察、調│通話時間│通話內容                │備註  │
│    │通聯對象  │閱通聯對象│        │                        │      │
├──┼─────┼─────┼────┼────────────┼───┤
│ 1  │吳能通    │施瓊雲/林 │98.7.18 │林：喂～1張啊～         │警一卷│
│    │0000000000│政達持用  │15:45:37│吳：你昨天2張也用一天～ │第230 │
│    │          │0000000000│        │林：沒啦～我有一個朋友…│頁    │
│    │          │          │        │吳：好，我知道～你在哪裡│      │
│    │          │          │        │林：你家樓下～          │      │
│    │          │          │        │吳：我沒在家            │      │
│    │          │          │        │林：你在哪裡，我過去～  │      │
│    │          │          │        │吳：舊草衙～全聯這裡    │      │
│    │          │          ├────┼────────────┤      │
│    │          │          │98.7.18 │林：在全聯前面～        │      │
│    │          │          │15:49:02│吳：彎旁邊進來～        │      │                     │        │                        │      │
├──┼─────┼─────┼────┼────────────┼───┤
│ 2  │吳能通    │施瓊雲/林 │98.7.19 │林：一張啦～現在～樓下～│警一卷│
│    │0000000000│政達持用  │12:20:32│吳：好～                │第232 │
│    │          │0000000000│        │                        │頁    │
├──┼─────┼─────┼────┼────────────┼───┤
│ 3  │吳能通    │施瓊雲/林 │98.7.20 │林：我達啊～1張～       │警一卷│
│    │0000000000│政達持用  │18:28:59│吳：我在市內～法院附近～│第233 │
│    │          │0000000000│        │    去再打給你          │頁    │
│    │          │          ├────┼────────────┤      │
│    │          │          │98.7.20 │林：到了沒～            │      │
│    │          │          │19:41:25│                        │      │
│    │          │          ├────┼────────────┤      │
│    │          │          │98.7.20 │吳：等A～馬上回去       │      │
│    │          │          │19:43:04│                        │      │
│    │          │          ├────┼────────────┤      │
│    │          │          │98.7.20 │吳：過去五甲路96清粥小菜│      │
│    │          │          │19:48:50│    那裡                │      │
│    │          │          ├────┼────────────┤      │
│    │          │          │98.7.20 │吳：我停在路邊          │      │
│    │          │          │19:56:34│                        │      │
├──┼─────┼─────┼────┼────────────┼───┤
│ 4  │吳能通    │施瓊雲/林 │98.7.21 │林：喂～1啦～           │警一卷│
│    │0000000000│政達持用  │14:08:16│吳：等A喔～～好啦～     │第236 │
│    │          │0000000000│        │林：我現在過去～厝喔～好│頁    │
│    │          │          ├────┼────────────┤      │
│    │          │          │98.7.21 │林打給吳，吳未接        │      │
│    │          │          │14:13:14│                        │      │
├──┼─────┼─────┼────┼────────────┼───┤
│ 5  │吳能通    │施瓊雲/林 │98.7.21 │林：1張啦～             │警一卷│
│    │0000000000│政達持用  │23:59:05│吳：我在中正路～高速公路│第237 │
│    │          │0000000000│        │    旁～你坐車的旁邊～你│頁    │
│    │          │          │        │    來啦～              │      │
│    │          │          │        │林：我到再打給你        │      │
│    │          │          ├────┼────────────┤      │
│    │          │          │98.7.22 │吳：在上光眼鏡～地下道～│      │
│    │          │          │00:14:30│    啡廳                │      │
├──┼─────┼─────┼────┼────────────┼───┤
│ 6  │吳能通    │施瓊雲/林 │98.7.22 │林：1張啦～             │警一卷│
│    │0000000000│政達持用  │13:49:12│吳：舊草衙～            │第237 │
│    │          │0000000000│        │林：三分鐘就到了～      │頁    │
│    │          │          ├────┼────────────┤      │
│    │          │          │98.7.22 │吳：這裡有一間青草茶～  │      │
│    │          │          │13:55:25│林：你說草衙二路～      │      │
├──┼─────┼─────┼────┼────────────┼───┤
│ 7  │吳能通    │施瓊雲/林 │98.7.23 │吳：趕透早的喔～        │警一卷│
│    │0000000000│政達持用  │10:00:50│林：喔～1啦～           │第239 │
│    │          │0000000000│        │吳：好啦                │頁    │
│    │          │          ├────┼────────────┤      │
│    │          │          │98.7.23 │林打給吳，響一聲        │      │
│    │          │          │10:04:55│                        │      │
├──┼─────┼─────┼────┼────────────┼───┤
│ 8  │吳能通    │施瓊雲/林 │98.7.23 │林：喂～1張啊～我現在隨 │警一卷│
│    │0000000000│政達持用  │20:11:57│    過去                │第239 │
│    │          │0000000000│        │吳：好～                │頁    │
│    │          │          ├────┼────────────┤      │
│    │          │          │98.7.23 │林打給吳，響一聲        │      │
│    │          │          │20:14:19│                        │      │
├──┼─────┼─────┼────┼────────────┼───┤
│ 9  │吳能通    │施瓊雲/林 │98.7.24 │林：處理～身上剩5百～   │警一卷│
│    │0000000000│政達持用  │23:34:52│吳：你不是要滴針～      │第240 │
│    │          │0000000000│        │林：我找再興找不到～    │頁    │
│    │          │          │        │吳：我問看看～          │      │
├──┼─────┼─────┼────┼────────────┼───┤
│ 10 │吳能通    │施瓊雲/林 │98.7.25 │林：我剩下1千～在樓下   │警一卷│
│    │0000000000│政達持用  │17:07:39│吳：好～                │第241 │
│    │          │0000000000│        │                        │頁    │
├──┼─────┼─────┼────┼────────────┼───┤
│ 11 │吳能通    │施瓊雲/林 │98.7.26 │林：大A～擱處理1千～我隨│警一卷│
│    │0000000000│政達持用  │12:14:18│    去                  │第241 │
│    │          │0000000000│        │吳：好啦                │頁    │
│    │          │          ├────┼────────────┤      │
│    │          │          │98.7.26 │林打給吳，響一聲        │      │
│    │          │          │12:18:43│                        │      │
├──┼─────┼─────┼────┼────────────┼───┤
│ 12 │吳能通    │施瓊雲/林 │98.7.27 │吳：嗯～                │警一卷│
│    │0000000000│政達持用  │10:38:02│林：喂，我要拿十粒啊。  │第243 │
│    │          │0000000000│        │吳：嗯～                │頁    │           │            │金予吳能通│      │      │
│    │          │          │        │林：順便再用一千給我。今│      │
│    │          │          │        │    天要上去西螺了。我馬│      │
│    │          │          │        │    上過去。            │      │
│    │          │          │        │吳：喔～                │      │
├──┼─────┼─────┼────┼────────────┼───┤
│ 13 │吳能通    │施瓊雲/林 │98.8.1  │林：你車不是在家?       │警一卷│
│    │0000000000│政達持用  │20:54:49│吳：我在明哥這～車在充電│第266 │
│    │          │0000000000│        │林：要回來了沒?         │頁    │
│    │          │          │        │吳：要回來了～處理好了～│      │
│    │          │          ├────┼────────────┤      │
│    │          │          │98.8.1  │吳：走到後面檳榔攤這裡來│      │
│    │          │          │21:06:45│    ～                  │      │
├──┼─────┼─────┼────┼────────────┼───┤
│ 14 │吳能通    │施瓊雲/林 │98.8.4  │吳：安吶?               │警一卷│
│    │0000000000│政達持用  │10:20:24│林：要處理～            │第276 │
│    │          │0000000000│        │吳：若有法度要不要一次處│頁    │
│    │          │          │        │    理卡多A?你也比較會合│      │
│    │          │          │        │    (划算)～            │      │
│    │          │          │        │林：有法度處理卡多，我就│      │
│    │          │          │        │    處理卡多～在那裡跑～│      │
│    │          │          │        │吳：對啊～你就自已不會克│      │
│    │          │          │        │    制啊～              │      │
│    │          │          │        │林：哼～越多是吃越多～  │      │
│    │          │          │        │吳：隨便你～要處理安吶? │      │
│    │          │          │        │林：2張～～～           │      │
│    │          │          │        │吳：好～                │      │
│    │          │          ├────┼────────────┤      │
│    │          │          │98.8.4  │林：半小時到～過來中正路│      │
│    │          │          │13:16:41│                        │      │
│    │          │          ├────┼────────────┤      │
│    │          │          │98.8.4  │林：我到了～            │      │
│    │          │          │13:31:43│吳：好～                │      │
│    │          │          ├────┼────────────┤      │
│    │          │          │98.8.4  │林：你出門了沒～        │      │
│    │          │          │13:43:00│吳：還沒～車沒電～      │      │
│    │          │          ├────┼────────────┤      │
│    │          │          │98.8.4  │吳：車發了～            │      │
│    │          │          │14:06:12│林：緊A啦～             │      │
├──┼─────┼─────┼────┼────────────┼───┤
│ 15 │吳能通    │施瓊雲/林 │98.8.6  │林要找甲～後來約好去吳家│警一卷│
│    │0000000000│政達持用  │20:21:51│                        │第281 │
│    │          │0000000000├────┼────────────┤頁    │
│    │          │          │98.8.6  │林：你有來我加了沒?     │      │
│    │          │          │20:42:30│吳：還沒～要安吶?       │      │
│    │          │          │        │林：2張啊～加上次要還你 │      │
│    │          │          │        │    那個～              │      │
│    │          │          │        │吳：等A卡打給你～       │      │
│    │          │          ├────┼────────────┤      │
│    │          │          │98.8.6  │吳叫林9點半過去舊草衙   │      │
│    │          │          │21:11:25│                        │      │
│    │          │          ├────┼────────────┤      │
│    │          │          │98.8.6  │林：在全聯那裡～        │      │
│    │          │          │21:30:13│吳：你先回家～等A才要過失x      │
│    │          │          │        │    你家～              │      │
├──┼─────┼─────┼────┼────────────┼───┤               │            │          │      │      │
│ 16 │吳能通    │施瓊雲/林 │98.8.9  │林：大A喔～1張啦～我現在│警一卷│
│    │0000000000│政達持用  │16:38:26│    過去～              │第295 │
│    │          │0000000000│        │吳：好～                │頁    │
├──┼─────┼─────┼────┼────────────┼───┤
│ 17 │吳能通    │施瓊雲/林 │98.8.10 │林：你在那裡～我去找你～│警一卷│
│    │0000000000│政達持用  │21:57:58│吳：法院這裡～你要怎樣～│第299 │
│    │          │0000000000│        │林：跟昨天一樣～我在中正│頁    │
│    │          │          │        │    路～坐車～          │      │
│    │          │          │        │吳：來法院這裡～        │      │
│    │          │          ├────┼────────────┤      │
│    │          │          │98.8.10 │吳：在法院對面左手邊那條│      │
│    │          │          │22:12:25│    路走進去～第五間還第│      │
│    │          │          │        │    七間                │      │
│    │          │          ├────┼────────────┤      │
│    │          │          │98.8.10 │林：你的車是6599喔?     │      │
│    │          │          │22:14:53│吳：對啦～不用宣傳啦～  │      │
│    │          │          ├────┼────────────┤      │
│    │          │          │98.8.10 │林：我在下面～          │      │
│    │          │          │22:18:16│                        │      │
├──┼─────┼─────┼────┼────────────┼───┤
│ 18 │吳能通    │施瓊雲/林 │98.8.12 │林：大A～1張～那裡?     │警一卷│
│    │0000000000│政達持用  │22:09:06│吳：我家啦～            │第305 │
│    │          │0000000000│        │林：我要過去那裡?       │頁    │
│    │          │          │        │吳：厝啦～              │      │
│    │          │          │        │林：好                  │      │
│    │          │          ├────┼────────────┤      │
│    │          │          │98.8.12 │林：我在下面～          │      │
│    │          │          │22:13:31│                        │      │
├──┼─────┼─────┼────┼────────────┼───┤
│ 19 │吳能通    │施瓊雲/林 │98.8.15 │林：喂～2張～           │警一卷│
│    │0000000000│政達持用  │14:42:01│吳：吼～                │第311 │
│    │          │0000000000│        │林：要去那裡?           │頁    │
│    │          │          │        │吳：中…                │      │
│    │          │          │        │林：好～我隨過去～      │      │
│    │          │          ├────┼────────────┤      │
│    │          │          │98.8.15 │林打給吳，吳未接        │      │
│    │          │          │14:47:15│                        │      │
├──┼─────┼─────┼────┼────────────┼───┤
│ 20 │吳能通    │施瓊雲/林 │98.8.18 │林：等A要1喔～          │警一卷│
│    │0000000000│政達持用  │10:30:33│吳：要1喔～不能多一點?  │第326 │
│    │          │0000000000│        │林：好啦～2張啦～       │頁    │
│    │          │          │        │吳：多久?               │      │
│    │          │          │        │林：我在中正路捷運站～  │      │
│    │          │          │        │吳：坐到舊草衙～青草茶～│      │
├──┼─────┼─────┼────┼────────────┼───┤
│ 21 │吳能通    │施瓊雲/林 │98.8.18 │林：大A～1張～          │警一卷│
│    │0000000000│政達持用  │14:57:50│吳：你在那裡?           │第327 │
│    │          │0000000000│        │林：草衙啊～            │頁    │
│    │          │          │        │吳：緊A～騎過來～舊草衙 │      │
├──┼─────┼─────┼────┼────────────┼───┤                     │            │，吳能通則│      │      │
│ 22 │吳能通    │施瓊雲/林 │98.8.20 │林：在那裡?我要過去～   │警一卷│
│    │0000000000│政達持用  │22:15:28│吳：家裡～              │第335 │
│    │          │0000000000│        │林：用2張～我錢都被老婆 │頁    │
│    │          │          │        │    拿去～剩2千～       │      │
│    │          │          ├────┼────────────┤      │
│    │          │          │98.8.20 │林打給吳，吳未接        │      │
│    │          │          │22:17:43│                        │      │
├──┼─────┼─────┼────┼────────────┼───┤
│ 23 │吳能通    │王櫻砡    │98.7.26 │王：有沒有人可以幫我拿1 │警一卷│
│    │0000000000│0000000000│01:56:52│    張過來～            │第241 │
│    │          │          │        │吳：好啦～              │頁    │
│    │          │          ├────┼────────────┤      │
│    │          │          │98.7.26 │王：你還沒出門唷～      │      │
│    │          │          │02:08:18│                        │      │
│    │          │          ├────┼────────────┤      │
│    │          │          │98.7.26 │吳：下來啊～            │      │
│    │          │          │02:25:49│王：好～                │      │
├──┼─────┼─────┼────┼────────────┼───┤
│ 24 │吳能通    │王櫻砡    │98.7.29 │吳：喂～                │警一卷│
│    │0000000000│0000000000│01:08:30│王：我東西放你車上沒拿～│第251 │
│    │          │          │        │吳：什麼東西～          │頁    │
│    │          │          │        │王：兩罐那個生理，注射水│      │
│    │          │          │        │    ～大罐的～          │      │
│    │          │          │        │吳：我回頭              │      │
│    │          │          │        │王：免啦，你先去辦事情，│      │
│    │          │          │        │    你們拿回去放不要曬到│      │
│    │          │          │        │    太陽，到時有要拿東西│      │
│    │          │          │        │    時，你再拿出來～    │      │
├──┼─────┼─────┼────┼────────────┼───┤
│ 25 │吳能通    │王櫻砡    │98.7.30 │王傳簡訊給吳：          │警一卷│
│    │0000000000│0000000000│04:49:25│請快點好嗎? 還是我開一半│第255 │
│    │          │          │        │路?                     │、256 │
│    │          │          ├────┼────────────┤頁    │
│    │          │          │98.7.30 │吳：去買筆～已經出發了～│      │
│    │          │          │04:51:20│    後門那裡～我們身上都│      │
│    │          │          │        │    有帶東西，不敢進去買│      │
│    │          │          │        │    ～                  │      │
│    │          │          ├────┼────────────┤      │
│    │          │          │98.7.30 │吳：在你後面～          │      │
│    │          │          │05:04:47│                        │      │
├──┼─────┼─────┼────┼────────────┼───┤
│ 26 │吳能通    │王櫻砡    │98.8.1  │王：有沒有辦法過來～我在│警一卷│
│    │0000000000│0000000000│15:36:25│    五甲～              │第264 │
│    │          │          │        │吳：都可以～            │、265 │
│    │          │          │        │王：還你1千～欠你1千～軟│、266 │
│    │          │          │        │吳：好啊～              │頁    │                 │          │            │將售價500 │      │      │
│    │          │          ├────┼────────────┤      │                 │          │            │          │      │      │
│    │          │          │98.8.1  │王傳簡訊給吳：          │      │                 │          │            │          │      │      │
│    │          │          │16:39:03│買幾支針謝謝，我媽媽在家│      │                 │          │            │          │      │      │
│    │          │          │        │，所以麻煩一下…你若缺錢│      │                 │          │            │          │      │      │
│    │          │          │        │我全還你，若缺錢我借你，│      │                 │          │            │          │      │      │
│    │          │          │        │但要一百分喔!開玩笑的。 │      │                 │          │            │          │      │      │
│    │          │          ├────┼────────────┤      │                 │          │            │          │      │      │
│    │          │          │98.8.1  │王：另外一支怎沒接?     │      │                 │          │            │          │      │      │
│    │          │          │17:16:14│吳：放在車上～我要過去了│      │                 │          │            │          │      │      │
│    │          │          │        │王：你幫我買飲料～      │      │                 │          │            │          │      │      │
│    │          │          │        │吳：好，我等A打給你～   │      │                 │          │            │          │      │      │
│    │          │          │        │王：啊～因為我要戒了～你│      │                 │          │            │          │      │      │
│    │          │          │        │    次給我量少東西好～  │      │                 │          │            │          │      │      │
│    │          │          │        │吳：都好啦～            │      │                 │          │            │          │      │      │
│    │          │          ├────┼────────────┤      │                 │          │            │          │      │      │
│    │          │          │98.8.1  │吳：車壞了～            │      │                 │          │            │          │      │      │
│    │          │          │17:50:34│王：沒有筆～那個已經鈍了│      │                 │          │            │          │      │      │
│    │          │          │        │    刺了十幾個洞～      │      │                 │          │            │          │      │      │
│    │          │          │        │吳：過來拿筆給我～      │      │                 │          │            │          │      │      │
│    │          │          │        │王：要拿好一點的～      │      │                 │          │            │          │      │      │
│    │          │          │        │吳：去一流檳榔攤旁邊巷子│      │                 │          │            │          │      │      │
│    │          │          │        │    ～                  │      │                 │          │            │          │      │      │
│    │          │          ├────┼────────────┤      │                 │          │            │          │      │      │
│    │          │          │98.8.1  │王：硬的～同款～        │      │                 │          │            │          │      │      │
│    │          │          │18:41:45│吳：好啊～              │      │                 │          │            │          │      │      │
│    │          │          ├────┼────────────┤      │                 │          │            │          │      │      │
│    │          │          │98.8.1  │王：好了嗎?             │      │                 │          │            │          │      │      │
│    │          │          │18:57:08│吳：到了嗎?             │      │                 │          │            │          │      │      │
│    │          │          │        │王：嘿～                │      │                 │          │            │          │      │      │
├──┼─────┼─────┼────┼────────────┼───┤
│ 27 │吳能通    │王櫻砡    │98.8.3  │王傳簡訊給吳：          │警一卷│                 │          │            │列地點之門│      │      │
│    │0000000000│0000000000│16:54:55│我媽媽下來在我房間，你到│第272 │
│    │          │          │        │前打給我或沒人時放信箱。│頁    │
│    │          │          ├────┼────────────┤      │
│    │          │          │98.8.3  │吳：我順便幫你買筆喔?   │      │
│    │          │          │16:55:44│王：好啊～              │      │
│    │          │          │        │吳：我都幫你準備好了～馬│      │
│    │          │          │        │    上過去～10分鐘～    │      │
│    │          │          │        │王：幫我放信箱好了沒?   │      │
│    │          │          │        │吳：我那知你信箱那一個? │      │
│    │          │          │        │王：72號柱子邊～鹹酥雞這│      │
│    │          │          │        │    裡的柱子邊～        │      │
│    │          │          │        │吳：好～                │      │
│    │          │          │        │王：看沒人再放～有人你打│      │
│    │          │          │        │    給我～              │      │
│    │          │          ├────┼────────────┤      │
│    │          │          │98.8.3  │吳：還沒到～過埤路車很多│      │
│    │          │          │17:09:00│                        │      │
├──┼─────┼─────┼────┼────────────┼───┤
│ 28 │吳能通    │王櫻砡    │98.8.4  │王傳簡訊給吳：          │警一卷│
│    │0000000000│0000000000│00:27:48│現在方便硬喉糖一樣二五嗎│第274 │
│    │          │          │        │? 媽媽這裡，因為她在我房│、275 │
│    │          │          │        │間，所以看怎樣回訊，謝謝│頁    │
│    │          │          │        │。錢方便的話五號一起扣，│      │
│    │          │          │        │麻煩一下了，不是我不一起│      │
│    │          │          │        │說，而是朋友剛          │      │
│    │          │          ├────┼────────────┤      │
│    │          │          │98.8.4  │才打來說他不小心當垃圾丟│      │
│    │          │          │00:27:50│了，他一早又有急事。    │      │
│    │          │          ├────┼────────────┤      │
│    │          │          │98.8.4  │王傳簡訊給吳：          │      │
│    │          │          │00:38:14│玉OK我先吃東西再過去嘍～│      │
│    │          │          ├────┼────────────┤      │
│    │          │          │98.8.4  │吳：等A去放在信箱～     │      │
│    │          │          │01:14:58│王：我再叫朋友自已去信箱│      │
│    │          │          │        │    拿～我那種，你今天是│      │
│    │          │          │        │    算多少給我?         │      │
│    │          │          │        │吳：隨便啦～你算多少就多│      │
│    │          │          │        │    少～                │      │
│    │          │          │        │王：再補一點點～那個沒有│      │
│    │          │          │        │    了～                │      │
│    │          │          │        │吳：你是用不用怕的喔～怎│      │
│    │          │          │        │    那麼快?             │      │
│    │          │          │        │王：就3次啊～           │      │
│    │          │          │        │吳：你會慘你～越來越大隻│      │
│    │          │          │        │王：我在滴A～應該會有感 │      │
│    │          │          │        │    覺～(戒毒)          │      │
│    │          │          │        │吳：不一定～            │      │
│    │          │          │        │王：對啦～你不要用透明袋│      │
│    │          │          │        │    子～包一下紙～我的跟│      │
│    │          │          │        │    的分開～到時候打給我│      │
│    │          │          │        │    一下～              │      │
│    │          │          ├────┼────────────┤      │
│    │          │          │98.8.4  │吳：大約5分鐘就到～要給 │      │
│    │          │          │01:50:16│    你的東西沒帶到～要繞│      │
│    │          │          │        │    回去拿～大概15分    │      │
│    │          │          │        │王：要買筆～            │      │
│    │          │          │        │吳：太晚了，市區才有～  │      │
│    │          │          ├────┼────────────┤      │
│    │          │          │98.8.4  │吳：我在你樓下～沒東西可│      │
│    │          │          │02:09:18│    以包～用衛生紙      │      │
│    │          │          │        │王：放著就好～分開包～  │      │
│    │          │          │        │吳：你的包小包一點～你的│      │
│    │          │          │        │    我給你用15～這樣總共│      │
│    │          │          │        │    50～我有多用給你～這│      │
│    │          │          │        │    20的量～            │      │
│    │          │          │        │王：用那麼多～到時我沒錢│      │
│    │          │          │        │    你要讓我欠～        │      │
│    │          │          │        │吳：我有法度的話都沒關係│      │
│    │          │          │        │    ～你的要包沒?       │      │
│    │          │          │        │王：我的不用包～我現在下│      │
│    │          │          │        │    去～我朋友快要來了～│      │
│    │          │          ├────┼────────────┤      │
│    │          │          │98.8.4  │吳：你隔壁的在那裡看～我│      │
│    │          │          │02:12:40│    怎麼拿去放?         │      │
│    │          │          │        │王：我下來了～          │      │
├──┼─────┼─────┼────┼────────────┼───┤
│ 29 │吳能通    │王櫻砡    │98.8.27 │王：你在忙嗎? 在那裡? 有│警一卷│
│    │0000000000│0000000000│16:42:42│    沒有辦法過來我這裡? │第358 │
│    │          │          │        │吳：那裡?一心路嗎?      │、359 │
│    │          │          │        │王：嘿啊～多久? 卡緊A卡A│頁    │
│    │          │          │        │    賽～                │      │
│    │          │          │        │吳：好啦～你麥每次打來都│      │
│    │          │          │        │    卡緊A～             │      │
│    │          │          │        │王：我要看醫生啦～還有事│      │
│    │          │          │        │    情還沒辦～          │      │
│    │          │          │        │吳：好啦～啊你A車勒? 你 │      │
│    │          │          │        │    判啊勒？            │      │
│    │          │          │        │王：你那有筆沒? 拿一組給│      │
│    │          │          │        │    我～                │      │
│    │          │          │        │吳：我要回去拿A～我那可 │      │
│    │          │          │        │    能帶在車上～        │      │
│    │          │          │        │王：好～不然你先過來～  │      │
│    │          │          │        │吳：好～我等A打給你～   │      │
│    │          │          │        │王：多久?               │      │
│    │          │          │        │吳：我在草衙隨出發～    │      │
│    │          │          │        │王：上面東西都有喔～    │      │
│    │          │          │        │吳：好啦～我順便幫你拿啦│      │
│    │          │          │        │    我叫人去買啦～      │      │
│    │          │          │        │王：好～麻煩一下～      │      │
│    │          │          ├────┼────────────┤      │
│    │          │          │98.8.27 │王：你到那裡?           │      │
│    │          │          │16:54:21│吳：我在路上了～我剛去買│      │
│    │          │          │        │    你要寫的筆 (指注射針│      │
│    │          │          │        │    筒)～               │      │
│    │          │          │        │王：我在下面～          │      │
│    │          │          │        │吳：好～我知影～        │      │
│    │          │          ├────┼────────────┤      │
│    │          │          │98.8.27 │王：你欺騙我～          │      │
│    │          │          │17:02:38│吳：我那有騙你～我在五甲│      │
│    │          │          │        │    橋～你在那裡?       │      │
│    │          │          │        │王：我在樓下等你～      │      │
│    │          │          │        │吳：你先管理員那裡坐一下│      │
│    │          │          │        │    ～差不多10分鐘～上次│      │
│    │          │          │        │    催我被拍一張紅單算你│      │
│    │          │          │        │    的～                │      │
│    │          │          │        │王：見面再說～          │      │
│    │          │          ├────┼────────────┤      │
│    │          │          │98.8.27 │王：你開前面一點50嵐這裡│      │
│    │          │          │17:14:31│    ～                  │      │
│    │          │          │        │吳：在你們公寓後門這裡～│      │
└──┴─────┴─────┴────┴────────────┴───┘
附表六
┌────────────────────────────────────┐
│犯罪事實欄一、(二)部分：                                                │
├──┬─────┬─────┬────┬────────────┬───┤
│編號│監察、調閱│非監察、調│通話時間│通話內容                │備註  │
│    │通聯對象  │閱通聯對象│        │                        │      │
├──┼─────┼─────┼────┼────────────┼───┤
│ 1  │吳能通    │施瓊雲/林 │98.8.16 │林：甘有啊?             │警一卷│
│    │000000000 │政達持用  │15:33:49│高：還沒～伊在睡～      │第315 │
│    │(高淑珍代 │0000000000│        │林：你可以先用1張給我嗎?│頁    │
│    │接)       │          │        │高：1張喔～好～         │      │
│    │          │          │        │林：我現在馬上過去～    │      │
│    │          │          ├────┼────────────┤      │
│    │          │          │98.8.16 │林：在下面～            │      │
│    │          │          │15:37:36│高：等A～我先用一下～   │      │
│    │          │          │        │林：好～                │      │
├──┼─────┼─────┼────┼────────────┼───┤
│ 2  │吳能通    │王櫻砡    │98.8.18 │王：決定怎樣? 你有沒辦法│警一卷│
│    │000000000 │0000000000│07:21:30│    過來?               │第325 │
│    │          │          │        │吳：沒法度過去～不然你等│頁    │
│    │          │          │        │    A去找我七仔 (高淑珍)│      │
│    │          │          │        │    啦～到檳榔攤那裡打給│      │
│    │          │          │        │    我～我叫我七仔拿下去│      │
│    │          │          │        │    給你～              │      │
│    │          │          │        │王：希勒～改天再給你喔～│      │
│    │          │          │        │    已經拿4千給你了～   │      │
│    │          │          │        │吳：好啦～              │      │
│    │          │          ├────┼────────────┤      │
│    │          │          │98.8.18 │王：你們那裡藥局這麼早有│      │
│    │          │          │08:11:13│    開嗎?               │      │
│    │          │          │        │吳：我那知?你去看～(報路│      │
│    │          │          │        │    你去分局打給我再報路│      │
│    │          │          │        │    ～                  │      │
│    │          │          │        │王：你有交代她了嗎?     │      │
│    │          │          │        │吳：有啦～              │      │
│    │          │          ├────┼────────────┤      │
│    │          │          │98.8.18 │王：到市場這裡～        │      │
│    │          │          │08:32:11│吳：那裡就是賣筆那裡～  │      │
│    │          │          │        │王：我開到興仁國中～難返│      │
│    │          │          │        │    頭～                │      │
│    │          │          │        │吳：吼，你又開去那裡? 我│      │
│    │          │          │        │    已經打給我七仔說你到│      │
│    │          │          │        │    了～                │      │
│    │          │          │        │王：我在德昌路～        │      │
│    │          │          │        │吳：50嵐過去30公尺就看到│      │
│    │          │          │        │    檳榔攤～            │      │
│    │          │          │        │王：我看到檳榔攤了～    │      │
│    │          │          │        │吳：你開過去看看她有沒有│      │
│    │          │          │        │    在?                 │      │
│    │          │          │        │王：沒看到?             │      │
│    │          │          │        │吳：你先停那裡等一下～  │      │
│    │          │          ├────┼────────────┤      │
│    │          │          │98.8.18 │王：他是走路還是開車?   │      │
│    │          │          │08:37:14│吳：走路吧?             │      │
│    │          │          │        │王：我在巷子～檳榔攤這裡│      │
│    │          │          │        │    沒看到人～你再打一下│      │
│    │          │          ├────┼────────────┤      │
│    │          │          │98.8.18 │王：我還要進去嗎?       │      │
│    │          │          │08:39:56│吳：我有跟她講我停車那裡│      │
│    │          │          │        │    ～                  │      │
│    │          │          │        │王：我趴一圈再進去～不然│      │
│    │          │          │        │    我不會倒車～好好～  │      │
│    │          │          ├────┼────────────┤      │
│    │          │          │98.8.18 │王：我撞人後斗～你七仔 (│      │
│    │          │          │08:45:55│    高淑珍)說要去7-11～ │      │
│    │          │          │        │吳：你昨天那些隨用完了喔│      │
│    │          │          │        │    ?                   │      │
│    │          │          │        │王：嘿啊～昨晚就沒看到屍│      │
│    │          │          │        │    體了～              │      │
└──┴─────┴─────┴────┴────────────┴───┘
附表七
┌────────────────────────────────────┐
│犯罪事實欄一、(三)部分：                                                │
├──┬─────┬─────┬────┬────────────┬───┤
│編號│監察、調閱│非監察、調│通話時間│通話內容                │備註  │
│    │通聯對象  │閱通聯對象│        │                        │      │
├──┼─────┼─────┼────┼────────────┼───┤
│ 1  │洪如玉    │余謝月嬌/ │98.7.10 │林：在忙嗎?可以講嗎?    │警一卷│
│    │0000000000│林燕華持用│11:23:15│洪：講啊～              │第372 │
│    │          │0000000000│        │林：你甘有希勒?凸500啦～│頁    │
│    │          │          │        │洪：要等一下喔～我們這裡│      │
│    │          │          │        │    很多人～            │      │       │          │          │            │          │      │      │
│    │          │          │        │林：我在九如路辦事情～10│      │       │          │          │            │          │      │      │
│    │          │          │        │    分鐘騎回去～如果你那│      │
│    │          │          │        │    裡可以，我就騎回去～│      │
│    │          │          │        │    如果不行，我就要想辦│      │
│    │          │          │        │    法～                │      │
│    │          │          │        │洪：可以啦～你回來打給我│      │
│    │          │          ├────┼────────────┤      │
│    │          │          │98.7.10 │林：來了沒?             │      │
│    │          │          │12:31:35│洪：我馬上下來啦～      │      │
│    │          │          │        │林：你不是要叫我上去～你│      │
│    │          │          │        │    開個門～            │      │
│    │          │          │        │洪：我沒有要叫你上來～我│      │
│    │          │          │        │    馬上下去了啦～      │      │
│    │          │          ├────┼────────────┤      │
│    │          │          │98.7.10 │洪：我在樓下～青草茶這邊│      │
│    │          │          │12:37:30│                        │      │
│    │          │          ├────┼────────────┤      │
│    │          │          │98.7.10 │林：如玉喔～裡面沒有東西│      │
│    │          │          │12:55:36│    啊～                │      │
│    │          │          │        │洪：啊? 沒喔? 還是我拿錯│      │
│    │          │          │        │    包～等等～我上去樓上│      │
│    │          │          │        │    找看～等我～你來～  │      │
│    │          │          │        │林：你還在那裡喔?       │      │
│    │          │          │        │洪：嘿～                │      │
├──┼─────┼─────┼────┼────────────┼───┤
│ 2  │洪如玉    │余謝月嬌/ │98.7.10 │林：你在睡覺喔?         │警一卷│
│    │0000000000│林燕華持用│17:21:27│洪：沒啦～轉震動沒聽到～│第372 │
│    │          │0000000000│        │林：害我等很久～我過去找│頁    │
│    │          │          │        │    你好嗎?             │      │
│    │          │          │        │洪：要安吶?             │      │
│    │          │          │        │林：跟早上一樣～        │      │
│    │          │          │        │洪：大A，還是小A?       │      │
│    │          │          │        │林：小的～              │      │
│    │          │          │        │洪：我老公回來了～你到樓│      │
│    │          │          │        │    下打給我～我拿下去給│      │
│    │          │          │        │    你～                │      │
│    │          │          ├────┼────────────┤      │
│    │          │          │98.7.10 │0000000000轉接          │      │
│    │          │          │17:30:03│洪：喂～到了嗎?         │      │
│    │          │          │        │林：我在樓下～          │      │
│    │          │          │        │洪：好～                │      │
│    │          │          ├────┼────────────┤      │
│    │          │          │98.7.10 │洪：我要下去了～有人在這│      │
│    │          │          │17:35:35│    裡吵～              │      │
│    │          │          │        │林：誰啊?               │      │
│    │          │          │        │洪：雅文啊～            │      │
│    │          │          │        │林：叫他先不要吵啦～    │      │
│    │          │          │        │洪：我要下去了～        │      │
├──┼─────┼─────┼────┼────────────┼───┤
│ 3  │洪如玉    │林燕華室內│98.7.10 │林：剛剛那些根本就不夠～│警一卷│
│    │0000000000│00-0000029│18:56:59│    我跟你商量一下～我再│第373 │
│    │          │余謝月嬌/ │        │    給你500，啊連同剛剛 │、374 │
│    │          │林燕華持用│        │    那些～你裝一個1000給│頁    │
│    │          │0000000000│        │    我～                │      │
│    │          │          │        │洪：剛剛你還沒用嗎?     │      │
│    │          │          │        │林：用了啊～根本就不夠～│      │
│    │          │          │        │洪：你是說要拿1000，欠  │      │
│    │          │          │        │    500就對了～         │      │
│    │          │          │        │林：可以這樣嗎?         │      │
│    │          │          │        │洪：是不行啦～          │      │
│    │          │          │        │林：因為剛剛那些根本就不│      │
│    │          │          │        │    夠…                │      │
│    │          │          │        │洪：好啦～不然你拿500來 │      │
│    │          │          │        │    ，我多用一些給你～  │      │
│    │          │          │        │林：就是～我想一想～如果│      │
│    │          │          │        │    1000應該是跟500不一 │      │
│    │          │          │        │    樣～                │      │
│    │          │          │        │洪：嘿啊～本來就是～    │      │
│    │          │          │        │林：我這樣小支小支這樣拿│      │
│    │          │          │        │    ，我也覺得不划算～所│      │
│    │          │          │        │    以說跟你商量一下～  │      │
│    │          │          │        │洪：好啦～不然你上來樓上│      │
│    │          │          │        │    的廁所～2樓到底的廁 │      │
│    │          │          │        │    所～                │      │
│    │          │          │        │林：到那裡再打給你，還是│      │
│    │          │          │        │    怎樣?               │      │
│    │          │          │        │洪：嗯～不然我出去好了～│      │
│    │          │          │        │    西沒帶出來～東西在房│      │
│    │          │          │        │    間裡面～我等A洗完澡 │      │
│    │          │          │        │    再打給你～          │      │
│    │          │          ├────┼────────────┤      │
│    │          │          │98.7.10 │林：好了嗎?             │      │
│    │          │          │19:53:53│洪：你上來好了～        │      │
│    │          │          │        │林：好好好～馬上到～    │      │
│    │          │          ├────┼────────────┤      │
│    │          │          │98.7.10 │洪：你從那裡上來，怎麼那│      │
│    │          │          │20:01:48│    麼久?               │      │
│    │          │          │        │林：小朋友睡著了～      │      │
│    │          │          │        │洪：你在那裡?           │      │
│    │          │          │        │林：門口～              │      │
├──┼─────┼─────┼────┼────────────┼───┤
│ 4  │洪如玉    │林燕華    │98.7.11 │林：我跟你商量一下～我50│警一卷│
│    │0000000000│00-0000029│13:56:00│    塊先還你～啊你弄1000│第374 │
│    │          │          │        │    塊～                │頁    │
│    │          │          │        │洪：你過來再講啦～      │      │
│    │          │          │        │林：我過去喔～要帶2個小 │      │
│    │          │          │        │    孩～到時候打給你～  │      │
│    │          │          │        │洪：自已上來就好了～    │      │
│    │          │          │        │林：我以為樓下鎖起來～  │      │
│    │          │          │        │洪：沒有啦～            │      │
├──┼─────┼─────┼────┼────────────┼───┤
│ 5  │洪如玉    │林燕華室內│98.7.13 │林：要去找你～          │警一卷│
│    │0000000000│00-0000029│09:11:30│洪：好～你樓下看一看再上│第375 │
│    │          │余謝月嬌/ │        │    來～小心點～        │、376 │
│    │          │林燕華持用├────┼────────────┤頁    │
│    │          │0000000000│98.7.13 │林：如玉喔～我問你喔～我│      │
│    │          │          │10:22:35│    友在問，有沒有拿200 │      │
│    │          │          │        │    的硬A?              │      │
│    │          │          │        │洪：有啦～              │      │
│    │          │          │        │林：有喔～我去向他拿錢再│      │
│    │          │          │        │    過去跟你拿～        │      │
│    │          │          ├────┼────────────┤      │
│    │          │          │98.7.13 │洪：你什麼時候要來?     │      │
│    │          │          │10:32:27│林：等一下～            │      │
│    │          │          │        │洪：那我先出去～我要去用│      │
│    │          │          │        │    手機的明細表～你要來│      │
│    │          │          │        │    再打給我～          │      │
│    │          │          ├────┼────────────┤      │
│    │          │          │98.7.13 │林：你回來了嗎?         │      │
│    │          │          │11:23:45│洪：我要回去了～你可以過│      │
│    │          │          │        │    來～                │      │
├──┼─────┼─────┼────┼────────────┼───┤
│ 6  │洪如玉    │余謝月嬌/ │98.7.13 │林：我等一下用另一支打給│警一卷│
│    │0000000000│林燕華持用│17:12:36│    你～                │第376 │
│    │          │0000000000├────┼────────────┤、377 │
│    │          │某女/林燕 │98.7.13 │林：幫忙一下好不好? 硬的│頁    │
│    │          │華持用    │17:14:15│    ，可不可以先調500～ │      │
│    │          │0000000000│        │    明天再給你～        │      │
│    │          │          │        │洪：你那個還沒下來喔～  │      │
│    │          │          │        │林：他那個國泰人壽很快啦│      │
│    │          │          │        │    ～可是他今天沒有進去│      │
│    │          │          │        │    辦公室～            │      │
│    │          │          │        │洪：等A，我…           │      │
│    │          │          │        │林：這是我朋友要的～他沒│      │
│    │          │          │        │    在家～要回家才有錢～│      │
│    │          │          │        │    思說看可不可以先跟你│      │
│    │          │          │        │    拿糖啊500?          │      │
│    │          │          │        │洪：又不是你?           │      │
│    │          │          │        │林：一樣啊，我也有吃～明│      │
│    │          │          │        │    天就給你了～        │      │
│    │          │          │        │洪：我洗完澡再打給你～  │      │
│    │          │          ├────┼────────────┤      │
│    │          │          │98.7.13 │林：你洗完澡了沒?       │      │
│    │          │          │17:14:15│洪：我要先跟我老闆出去一│      │
│    │          │          │        │    下～已經在車上了～  │      │
│    │          │          │        │林：我是說～500硬的明天 │      │
│    │          │          │        │    再給你～啊我是說等一│      │
│    │          │          │        │    下再一個軟的500，等 │      │
│    │          │          │        │    一下先給你～        │      │
│    │          │          │        │洪：回來再打給你～      │      │
│    │          │          │        │林：多久?               │      │
│    │          │          │        │洪：半小時～            │      │
│    │          │          │        │林：我要趁小孩不跟的時候│      │
│    │          │          │        │    去～                │      │
│    │          │          │        │洪：不然我等一下拿過去給│      │
│    │          │          │        │    你～在那裡?         │      │
│    │          │          │        │林：在你附近～小貝文幼稚│      │
│    │          │          │        │    園旁邊～            │      │
│    │          │          │        │洪：我到那邊再打給你～  │      │
│    │          │          ├────┼────────────┤      │
│    │          │          │98.7.13 │洪：你下來小貝文好了～  │      │
│    │          │          │18:09:25│                        │      │
├──┼─────┼─────┼────┼────────────┼───┤
│ 7  │洪如玉    │林燕華室內│98.7.28 │洪：要來拿回去了嗎?     │警一卷│
│    │0000000000│00-0000029│13:14:49│林：要來還你錢～        │第384 │
│    │          │          │        │洪：好，過來～          │頁    │
│    │          │          │        │林：500塊先給你～你再幫 │      │
│    │          │          │        │    我用500～           │      │
│    │          │          │        │洪：有沒有現金?         │      │
│    │          │          │        │林：晚一點啦～          │      │
│    │          │          │        │洪：你每次都晚一點～我老│      │
│    │          │          │        │    闆等一下要來收錢了～│      │
│    │          │          │        │    你不來拿手機了喔～  │      │
│    │          │          │        │林：看你如果要先給我～  │      │
│    │          │          │        │洪：你晚一點有錢的時候再│      │
│    │          │          │        │    拿東西嘛～          │      │
│    │          │          │        │林：你先用500給我啦～   │      │
│    │          │          │        │洪：好啦～快一點～      │      │
├──┼─────┼─────┼────┼────────────┼───┤
│ 8  │洪如玉    │林燕華    │98.7.29 │林：要拿錢還你～順便再拿│警一卷│
│    │0000000000│0000000000│17:42:57│    500～現金～         │第385 │
│    │          │          │        │                        │頁    │
├──┼─────┼─────┼────┼────────────┼───┤
│ 9  │洪如玉    │林燕華    │98.7.29 │林：用完了～包一個500A～│警一卷│
│    │0000000000│0000000000│23:23:00│洪：我等A回去再打給你～ │第387 │
│    │          │余謝月嬌/ ├────┼────────────┤頁    │
│    │          │林燕華持用│98.7.30 │林：回來了沒?           │      │
│    │          │0000000000│00:05:57│洪：再10分鐘～          │      │
│    │          │          ├────┼────────────┤      │
│    │          │          │98.7.30 │林：佛公國小～          │      │
│    │          │          │00:23:02│                        │      │
├──┼─────┼─────┼────┼────────────┼───┤
│ 1 0│洪如玉    │葉杏蓉    │98.8.26 │轉接0000000000          │院一卷│
│    │0000000000│0000000000│19:57:25│葉：你在幹嘛?           │第136 │
│    │          │          │        │洪：看衣服～…選衣服～看│、137 │
│    │          │          │        │    有沒有喜歡的～      │頁    │
│    │          │          │        │葉：這麼好～我怎麼沒有? │      │
│    │          │          │        │洪：我又不是叫「靠破A」 │      │
│    │          │          │        │    ～                  │      │
│    │          │          │        │葉：你等A要衝啥?        │      │
│    │          │          │        │洪：要吃情人節大餐～太晚│      │
│    │          │          │        │    回去就沒有了～      │      │
│    │          │          │        │葉：你何時要回去?       │      │
│    │          │          │        │洪：等A～我現在在草衙～ │      │
│    │          │          │        │葉：…忙到下午剛睡起來～│      │
│    │          │          │        │    …你上次嘿是包括在內│      │
│    │          │          │        │    嗎? 昨天嘿啦～洪：什│      │
│    │          │          │        │    麼東西? 葉：昨天～我│      │
│    │          │          │        │    朋友嘿啦～          │      │
│    │          │          │        │洪：上次嘿?             │      │
│    │          │          │        │葉：昨天啦～            │      │
│    │          │          │        │洪：啊～上次嘿不是有給你│      │
│    │          │          │        │    了嗎?               │      │
│    │          │          │        │葉：我是要問你說，都包括│      │
│    │          │          │        │    在內嗎?             │      │
│    │          │          │        │洪：都有啊…你們不是都一│      │
│    │          │          │        │    起吃的～            │      │
│    │          │          │        │葉：因為喔～我的意思是說│      │
│    │          │          │        │    ，那是伊拿錢出來～  │      │
│    │          │          │        │洪：誰不知道～          │      │
│    │          │          │        │葉：嘿啊～我如果沒有先跟│      │
│    │          │          │        │    伊說清楚～怕伊會黑白│      │
│    │          │          │        │    想～                │      │
│    │          │          │        │洪：不然我是沒有多用很多│      │
│    │          │          │        │    尼?                 │      │
│    │          │          │        │葉：有啊～啊，我吸了兩三│      │
│    │          │          │        │    口，剩下的都給伊了～│      │
│    │          │          │        │洪：你要講什麼啦～吞吞吐│      │
│    │          │          │        │    吐～                │      │
│    │          │          │        │葉：因為我在家裡啦～我等│      │
│    │          │          │        │    A也要去草衙～你那裡 │      │
│    │          │          │        │    有方便沒?           │      │
│    │          │          │        │洪：方便啥?             │      │
│    │          │          │        │葉：過去找你啦～        │      │
│    │          │          │        │洪：我一下就要走了～我在│      │
│    │          │          │        │    挑衣服～等你過來，我│      │
│    │          │          │        │    就昏倒了～葉：一下子│      │
│    │          │          │        │    而已啦～            │      │
│    │          │          │        │洪：可是這裡是我朋友家～│      │
│    │          │          │        │    你是…              │      │
│    │          │          │        │葉：喔～                │      │
│    │          │          │        │洪：你又帶一個拖油瓶～  │      │
│    │          │          │        │葉：不然勒～你說怎樣?   │      │
│    │          │          │        │洪：我等A要去找人～然後 │      │
│    │          │          │        │    就要回家了～        │      │
│    │          │          │        │葉：我說現在出去勒?     │      │
│    │          │          │        │洪：我等你來就昏倒了～而│      │
│    │          │          │        │    且你還載你女兒?     │      │
│    │          │          │        │葉：沒啦～我自己一個～  │      │
│    │          │          │        │洪：可是這是我朋友的家～│      │
│    │          │          │        │葉：別處啊～            │      │
│    │          │          │        │洪：別處那裡啊?         │      │
│    │          │          │        │葉：我出門的時候，再希勒│      │
│    │          │          │        │    啦～                │      │
│    │          │          │        │洪：你出門…我要走了～我│      │
│    │          │          │        │    要回家～那你怎麼辦? │      │
│    │          │          │        │葉：我現在騎過去，才5分 │      │
│    │          │          │        │    鐘而已～            │      │
│    │          │          │        │洪：我衣服挑一下就OK了～│      │
│    │          │          │        │    好啦～你騎過來，剛好│      │
│    │          │          │        │    我要走～隨便啦～快一│      │
│    │          │          │        │    點～                │      │
│    │          │          │        │葉：怎樣啦?             │      │
│    │          │          │        │洪：來啦～快一點～      │      │
│    │          │          │        │葉：好啦～              │      │
│    │          │          ├────┼────────────┤      │
│    │          │          │98.8.26 │轉接0000000000          │      │
│    │          │          │20:18:38│葉：我在草衙了～        │      │
│    │          │          │        │洪：你等我～我馬上出去～│      │
│    │          │          │        │葉：在那裡等你啦～你又沒│      │
│    │          │          │        │    說目標在那裡?       │      │
│    │          │          │        │洪：不然你在那裡?       │      │
│    │          │          │        │葉：我在鎮昌國小這裡～  │      │
│    │          │          │        │洪：好啦～我也在附近～  │      │
│    │          │          │        │葉：我在公園那裡等你～前│      │
│    │          │          │        │    鎮高中旁邊那裡～    │      │
│    │          │          │        │洪：好好～              │      │
│    │          │          ├────┼────────────┤      │
│    │          │          │98.8.26 │轉接0000000000          │      │
│    │          │          │20:27:51│葉：在下雨了A～         │      │
│    │          │          │        │洪：好啦～我要出去了～  │      │
├──┼─────┼─────┼────┼────────────┼───┤
│ 1 1│洪如玉    │陳孟鎧    │98.8.13 │陳傳簡訊給洪：          │警一卷│
│    │0000000000│0000000000│10:20:12│華姐，若可以你方便的話，│第422 │
│    │          │          │        │煩你找個空煙盒裡面放硬的│頁    │
│    │          │          │        │，放昨天位置這樣，好後再│      │
│    │          │          │        │煩你告知一下! 因2人中只 │      │
│    │          │          │        │有他在碰，當歸說他快死了│      │              │          │            │在左列地點│      │      │
│    │          │          │        │…姐，這先              │      │              │          │            │          │      │      │
│    │          │          ├────┼────────────┤      │              │          │            │          │      │      │
│    │          │          │98.8.13 │記我帳，明帶昨天的會一併│      │              │          │            │          │      │      │
│    │          │          │10:20:16│拿還你! 一定要算錢，不然│      │              │          │            │          │      │      │
│    │          │          │        │不玩了!                 │      │              │          │            │          │      │      │
│    │          │          ├────┼────────────┤      │              │          │            │          │      │      │
│    │          │          │98.8.13 │陳傳簡訊給洪：          │      │              │          │            │          │      │      │
│    │          │          │10:28:45│管區一樣一車剛那3個，但 │      │              │          │            │          │      │      │
│    │          │          │        │剛是以龜速又經過一次～  │      │              │          │            │          │      │      │
│    │          │          ├────┼────────────┤      │              │          │            │          │      │      │
│    │          │          │98.8.13 │洪：放在門後箱子～萬寶路│      │              │          │            │          │      │      │
│    │          │          │10:37:21│    煙盒～              │      │              │          │            │          │      │      │
│    │          │          ├────┼────────────┤      │              │          │            │          │      │      │
│    │          │          │98.8.13 │陳傳簡訊給洪：          │      │              │          │            │          │      │      │
│    │          │          │10:49:06│姐，他說鐵門未開～      │      │              │          │            │          │      │      │
│    │          │          ├────┼────────────┤      │              │          │            │          │      │      │
│    │          │          │98.8.13 │洪：把鐵門鎖起來，才不會│      │              │          │            │          │      │      │
│    │          │          │10:53:54│    被衝上去～          │      │              │          │            │          │      │      │
│    │          │          │        │林：要叫他過去拿～      │      │              │          │            │          │      │      │
│    │          │          ├────┼────────────┤      │              │          │            │          │      │      │
│    │          │          │98.8.13 │洪：叫他把鐵門關上～    │      │              │          │            │          │      │      │
│    │          │          │10:55:45│                        │      │              │          │            │          │      │      │
│    │          │          ├────┼────────────┤      │              │          │            │          │      │      │
│    │          │          │98.8.13 │陳傳簡訊給洪：          │      │              │          │            │          │      │      │
│    │          │          │11:01:10│姐，5分後撤哨～         │      │              │          │            │          │      │      │
├──┼─────┼─────┼────┼────────────┼───┤
│ 1 2│洪如玉    │陳孟鎧    │98.8.14 │陳：他們要到了～        │警一卷│
│    │0000000000│0000000000│21:01:40│洪：到你那裡喔?         │第426 │
│    │          │          │        │陳：我再打電話給你，叫你│頁    │
│    │          │          │        │    出來拿～            │      │
│    │          │          ├────┼────────────┤      │
│    │          │          │98.8.14 │陳傳簡訊給洪：          │      │
│    │          │          │21:13:15│姐，你鐵門出來向右走，走│      │
│    │          │          │        │到三角窗 (住戶燈微開)位 │      │
│    │          │          │        │置，會看到深紅色箱型車，│      │
│    │          │          │        │靠駕駛座前有根柱子，柱前│      │
│    │          │          │        │有2根塑膠管，管底下白色 │      │
│    │          │          │        │免洗杯就是!姐，煩       │      │
│    │          │          ├────┼────────────┤      │
│    │          │          │98.8.14 │你帶些硬的下來放杯裡，好│      │
│    │          │          │21:13:19│嗎? 錢明天還會再拿一次給│      │
│    │          │          │        │你!好時，告知一下～     │      │
│    │          │          ├────┼────────────┤      │
│    │          │          │98.8.14 │陳：箱型車在右邊紅綠燈下│      │
│    │          │          │21:18:16│    方～                │      │
│    │          │          ├────┼────────────┤      │
│    │          │          │98.8.14 │轉接0000000000～        │      │
│    │          │          │21:19:54│陳：拿到了沒?           │      │
│    │          │          │        │洪：還沒～              │      │
│    │          │          ├────┼────────────┤      │
│    │          │          │98.8.14 │轉接0000000000～        │      │
│    │          │          │21:21:32│                        │      │
│    │          │          ├────┼────────────┤      │
│    │          │          │98.8.14 │陳：姐，你身子沒要緊吧? │      │
│    │          │          │21:33:46│    你沒好，他們不能走～│      │
│    │          │          ├────┼────────────┤      │
│    │          │          │98.8.14 │洪：我在樓下～          │      │
│    │          │          │21:35:08│                        │      │
│    │          │          ├────┼────────────┤      │
│    │          │          │98.8.14 │陳：快去他們講的位置～  │      │
│    │          │          │21:36:00│                        │      │
├──┼─────┼─────┼────┼────────────┼───┤
│ 1 3│洪如玉    │陳孟鎧    │98.8.16 │洪：在老地方～          │警一卷│
│    │0000000000│0000000000│01:38:02│陳：我到打給你～        │第430 │
│    │          │          ├────┼────────────┤頁    │
│    │          │          │98.8.16 │陳：開門～              │      │
│    │          │          │01:55:25│                        │      │
│    │          │          ├────┼────────────┤      │
│    │          │          │98.8.16 │洪：下去了～            │      │
│    │          │          │01:56:21│                        │      │
└──┴─────┴─────┴────┴────────────┴───┘